【裁判字號】    99,上訴,295
【裁判日期】    990623
【裁判案由】    毒品危害防制條例
【裁判全文】
臺灣高等法院臺南分院刑事判決         99年度上訴字第295號
上訴人即被告  丙○○
              丁○○
上列兩人指定辯護人    本院公設辯護人  乙○○
上訴人即被告  甲○○  女  32歲（民國○○年○○月○日生）
                      身分證統一編號：Ｚ000000000號
                      住桃園縣中壢巿至善里龍和二街358號3
                        樓
                      （另案於臺灣臺中女子監獄戒治所執行
                      中）
選任辯護人  黃逸柔律師
上列上訴人即被告等因違反毒品危害防制條例案件，不服臺灣雲
林地方法院98年度訴字第841、922號中華民國99年2月23日第一
審判決（起訴案號：臺灣雲林地方法院檢察署98年度偵字第4293
、4543、5194號；追加起訴案號：98年度偵字第5656號），提起
上訴，本院判決如下：
    主  文
原判決關於丙○○、甲○○及丁○○部分及應執行刑均撤銷。
丙○○犯附表一編號１至所示各罪（包括共同犯附表一編號
至所示各罪），均為累犯，各處如附表一編號１至所示之刑
。應執行有期徒刑拾柒年陸月。扣案之第一級毒品海洛因伍包（
驗餘淨重共計參伍點伍肆公克）及第二級毒品甲基安非他命肆包
（驗餘淨重共計拾陸點捌參陸公克）均沒收銷燬。扣案之第一級
毒品海洛因伍包外包裝袋伍個、及第二級毒品甲基安非他命肆包
外包裝袋肆個；扣案之NOKIA廠牌行動電話（不含搭配使用之門
號0000000000號晶片卡壹枚）、MOTOROLA廠牌行動電
話（不含搭配使用之門號0000000000號晶片卡壹枚）
各壹支及電子磅秤貳臺均沒收。未扣案之販賣毒品所得共計新臺
幣伍萬元和電腦壹臺均沒收（其中新臺幣柒仟元與電腦壹臺應與
共犯甲○○連帶沒收，另新臺幣壹仟元應與共犯甲○○及林本源
連帶沒收），如全部或一部不能沒收時，販賣毒品所得新臺幣伍
萬元部分以其財產抵償（其中新臺幣柒仟元應與共犯甲○○之財
產連帶抵償，另新臺幣壹仟元應與共犯甲○○及林本源之財產連
帶抵償）；販賣毒品所得電腦壹臺部分應與共犯甲○○連帶追徵
其價額，或以其與共犯甲○○之財產連帶抵償。
甲○○共同犯附表二編號１至４所示各罪，各處如附表二編號１
至４所示之刑。應執行有期徒刑拾伍年陸月。扣案之第一級毒品
海洛因伍包（驗餘淨重共計參伍點伍肆公克）及第二級毒品甲基
安非他命肆包（驗餘淨重共計拾陸點捌參陸公克）均沒收銷燬。
扣案之第一級毒品海洛因伍包外包裝袋伍個、及第二級毒品甲基
安非他命肆包外包裝袋肆個；扣案之NOKIA廠牌行動電話（不含
搭配使用之門號0000000000號晶片卡壹枚）、MOTORO
LA廠牌行動電話（不含搭配使用之門號0000000000號
晶片卡壹枚）各壹支及電子磅秤貳臺均沒收。未扣案之販賣毒品
所得共計新臺幣柒仟元和電腦壹臺均沒收（其中新臺幣陸仟元與
電腦壹臺應與共犯丙○○連帶沒收，另新臺幣壹仟元應與共犯丙○○及林本源連帶沒收），如全部或一部不能沒收時，販賣毒品
所得新臺幣柒仟元部分以其財產抵償（其中新臺幣陸仟元應與共
犯丙○○之財產連帶抵償，另新臺幣壹仟元應與共犯丙○○及林
本源之財產連帶抵償）；販賣毒品所得電腦壹臺部分應與共犯丙○○連帶追徵其價額，或以其與共犯丙○○之財產連帶抵償。
丁○○共同犯附表三編號１至所示各罪（包括共同犯附表三編
號所示之罪），均為累犯，各處如附表三編號１至所示之刑
。應執行有期徒刑拾年。扣案之第一級毒品海洛因參包（驗餘淨
重合計參點玖參公克）沒收銷燬。扣案之第一級毒品海洛因參包
外包裝袋參個、扣案之MOTOROLA廠牌行動電話（不含搭配使用之
門號0000000000號晶片卡壹枚）、LG廠牌行動電話（
含搭配使用之門號0000000000號晶片卡壹枚）各壹支
、全新夾鏈袋壹包和電子磅秤壹臺均沒收。未扣案之販賣毒品所
得共計新臺幣貳萬伍仟捌佰元沒收（其中新臺幣壹仟元應與共犯
黃麗珍連帶沒收），如全部或一部不能沒收時，以其財產抵償（
其中新臺幣壹仟元應與共犯黃麗珍之財產連帶抵償）。
    事  實
一、丙○○（綽號「鱷魚」）於民國92年間，因連續施用毒品案
    件，經臺灣基隆地方法院（下稱基隆地院）以93年度訴字第
    592號判決分別判處有期徒刑2年（施用第一級毒品部分）及
    1年2月（施用第二級毒品部分）在案，丙○○不服，就全案
    提起上訴，其施用第一級毒品部分於93年11月29日因撤回上
    訴而告確定（下稱第一案），另其施用第二級毒品部分，由
    臺灣高等法院以93年度上訴字第3196號撤銷原判決，改判處
    有期徒刑1年2月確定（下稱第二案）。其又於93年至94年間
    ，因連續施用毒品案件，經基隆地院以94年度訴字第169號
    判決各判處有期徒刑1年2月（施用第一級毒品部分）、1年
    （施用第二級毒品部分），應執行有期徒刑2年確定（下稱
    第三案）。上開罪刑經基隆地院裁定減刑並定應執行之刑為
    有期徒刑1年6月（第一、二案）和1年（第三案）確定。經
    接續執行，於96年12月19日假釋付保護管束出監，迄至97年
    6月5日假釋期滿，未遭撤銷假釋，視為執行完畢。詎其猶不
    知悔改，基於販賣第一級毒品海洛因或第二級毒品甲基安非
    他命（起訴書均將「甲基安非他命」誤載為「安非他命」，
    本院逕予更正）以營利之犯意，持其所有NOKIA廠牌行動電
    話（內搭配非其所有門號0000000000號晶片卡1枚）、MOTOR
    OLA廠牌行動電話（內搭配非其所有門號0000000000號晶片
    卡1枚）各1支，另借用丁○○所有LG廠牌行動電話（內搭配
    丁○○所有0000000000號晶片卡1枚）各1支作為販賣毒品之
    聯絡工具，而單獨為下列販賣毒品之行為：
  (一)於98年8月3日12時58分、13時7分許，丙○○持用門號00000
    00000號行動電話與持用門號0000000000號行動電話之賴煥
    鏞（綽號「康仔」）聯絡後，在雲林縣斗六市日統客運站對
    面某處，以3,000元之價格，販賣海洛因1包與賴煥鏞，同時
    自賴煥鏞處得款新臺幣（下同）3,000元（未扣案）。
  (二)於98年8月10日23時6分許，丙○○持用門號0000000000號行
    動電話與持用門號0000000000號行動電話之蔡青亨聯絡後，
    在雲林縣林內鄉○○路某天橋下，以1,000元之價格，販賣
    甲基安非他命1包與蔡青亨，並自蔡青亨處得款1,000元（未
    扣案）。
  (三)於98年8月7日凌晨1時39分、2時0分、9分、15分許，丙○○
    持用門號0000000000號行動電話與持用門號0000000000號行
    動電話之楊正義聯絡後，在雲林縣二崙鄉油車市場附近某電
    子遊藝場，以1,000元之價格，販賣甲基安非他命1包與楊正
    義，同時自楊正義處得款1,000元（未扣案）。
  (四)於98年6月24日21時35分、22時33分、23時11分、32分許，
    丙○○持用門號0000000000號行動電話與持用門號00000000
    00號行動電話之丁○○聯絡後，在雲林縣斗六市重光里菜公
    庄某廟旁，以7,000元之價格，販賣海洛因1包與丁○○，並
    自丁○○處得款7,000元（未扣案）。
  (五)於98年6月27日23時37分、40分、50分、6月28日凌晨0時2分
    許，丙○○（起訴書「贅載「共同」）持用門號0000000000
    號行動電話與持用門號0000000000號行動電話之丁○○聯絡
    後，在雲林縣斗六市○○路某全家便利商店前，以7,000元
    之價格，販賣海洛因1包與丁○○，同時自丁○○處得款7,0
    00元（未扣案）。
  (六)於98年7月4日23時52分、7月5日凌晨0時12分、29分、41分
    許，丙○○持用門號0000000000號行動電話與持用門號0000
    000000號行動電話之丁○○聯絡後，在雲林縣西螺鎮○○○○道旁，以7,000元之價格，販賣海洛因1包與丁○○，並自
    丁○○處得款7,000元（未扣案）。
  (七)於98年7月31日14時9分、15時28分許，丙○○持用門號0000
    000000號行動電話與持用門號0000000000號行動電話、00-0
    000000號室內電話之蘇哲慶聯絡後，在彰化縣北斗鎮○○路
    某全國電子賣場，以500元之價格，販賣海洛因1小包與蘇哲
    慶，並自蘇哲慶處得款500元（未扣案）。
  (八)於98年8月11日13時8分、12分、54分、14時28分、30分許，
    丙○○持用門號0000000000號行動電話與持用門號00000000
    00號行動電話之廖文明（綽號「哈比」）聯絡後，在雲林縣
    西螺鎮燦坤3C賣場外，以3,000元之價格，販賣海洛因1包與
    廖文明，並自廖文明處得款3,000元（未扣案）。
  (九)於98年8月22日18時2分、13分許，丙○○持用門號00000000
    00號行動電話與持用0000000000門號行動電話之廖文明（與
    丙○○並無共同販賣毒品之犯意聯絡）接洽後，相約在虎尾
    鎮○○路某7-11便利商店附近見面。廖文明則由友人即真實
    姓名、年籍均不詳，綽號「紅龜」之成年男子駕車搭載至現
    場。且由丙○○在車內，以6,000元之價格，販賣海洛因1包
    與綽號「紅龜」之人，且同時向綽號「紅龜」之人收取6,00
    0元之價金（未扣案）。
  (十)於98年8月14日20時36分、21時17分、20分、22分、23分許
    ，丙○○持用門號0000000000號行動電話與持用門號000000
    0000號行動電話之廖文明聯絡，相約在雲林縣西螺鎮某全家
    便利商店外之路邊見面。丙○○旋駕車赴約，並在該便利商
    店附近之車內，以3,500元之價格，販賣甲基安非他命1包與
    廖文明，同時向廖文明處收取3,500元之價金（未扣案）。
  (十一)於98年8月22日14時53分、15時38分、16時2分、17分、19分
    許，丙○○持用門號0000000000號行動電話與持用門號0000
    000000號行動電話之廖文明聯絡，相約在同前全家便利商店
    外之路邊見面。丙○○隨即駕車赴約，並在便利商店外面之
    車內，以3,000元之價格，販賣甲基安非他命1包與廖文明，
    並自廖文明處得款3,000元（未扣案）。
二、甲○○為丙○○之女友，兩人共同基於販賣海洛因或甲基安
    非他命以營利之犯意聯絡，持用上述門號0000000000號與00
    00000000號行動電話作為販賣毒品之聯絡工具，共同為下列
    販賣毒品之行為：
  (一)於98年8月10日20時58分、21時49分、22時33分許，甲○○
    （此部分共同販賣甲基安非他命之涉案事實，僅起訴丙○○
    之部分，甲○○並未被訴）持用門號0000000000號行動電話
    與持用門號0000000000號行動電話之蔡青亨聯絡後，達成買
    賣毒品之協議，並推由丙○○前往雲林縣林內鄉○○路某天
    橋下，共同販賣甲基安非他命1包與蔡青亨，丙○○並向蔡
    青亨收取1,000元之價金（未扣案）
  (二)於98年8月6日14時58分、20時1分、21時21分許，甲○○及
    丙○○共同持用門號0000000000號行動電話與持用門號0000
    000000號行動電話之賴煥鏞聯絡後，達成買賣毒品之協議，
    並一起前往雲林縣古坑鄉○○○路某處路旁，推由丙○○販
    賣海洛因1包與賴煥鏞，丙○○並向賴煥鏞收取3,000元之價
    金（未扣案）。
  (三)於98年8月10日15時49分、55分許，甲○○與丙○○共同持
    用門號0000000000號行動電話與持用門號0000000000號行動
    電話之賴煥鏞聯絡後，達成買賣毒品之協議，並一起前往雲
    林縣斗六市○○路○○路旁，推由丙○○販賣海洛因1包與
    賴煥鏞，並向賴煥鏞收取3,000元之價金（未扣案）。
  (四)於98年8月10日23時1分、2分、44分許，甲○○及丙○○共
    同持用門號0000000000號行動電話與持用門號0000000000號
    行動電話之楊正義聯絡後，達成買賣毒品之協議，兩人並指
    派同具犯意聯絡之林本源（綽號「阿元」，林本源此部分涉
    案之犯罪事實，未據起訴）至雲林縣二崙鄉自強大橋入口附
    近，販賣甲基安非他命1包與楊正義，並向楊正義收取價金
    1,000元（未扣案）。
  (五)於98年7月30日14時0分、25分許，甲○○持用門號00000000
    00號行動電話與持用00-0000000號室內電話之蘇哲慶聯絡後
    ，達成買賣毒品之協議，並推由丙○○在雲林縣西螺鎮西螺
    國中對面某7-11便利商店前，販賣海洛因1包（價值約2,000
    元）與蘇哲慶，蘇哲慶則交付電腦主機1臺（未扣案）與丙○○作為對價。
三、丁○○前因施用毒品案件，經臺灣彰化地方法院以92年度訴
    字第345號判處有期徒刑10月確定（下稱第四案）。復因偽
    造文書案件，經臺灣雲林地方法院以92年度虎簡字第366號
    判處有期徒刑6月確定（下稱第五案）。再因施用毒品案件
    ，經臺灣雲林地方法院以93年度訴字第679號判處有期徒刑1
    年6月，並由本院與最高法院駁回上訴確定（下稱第六案）
    。第四、五案經臺灣雲林地方法院以93年度聲字第320號裁
    定應執行有期徒刑1年2月確定，且與第六案接續執行，於95
    年9月5日縮短刑期假釋出監，後經撤銷假釋，入監執行殘刑
    6月4日（第六案另經臺灣雲林地方法院以96年度聲減字第33
    號裁定減刑為有期徒刑9月確定），甫於96年7月16日縮刑期
    滿執行完畢。但其仍不知悔悟，基於營利之意圖與販賣海洛
    因之犯意，持其上述門號0000000000號行動電話和MOTOROLA
    廠牌行動電話（搭配非其所有門號0000000000號晶片卡1枚
    ）各1支為販賣毒品之聯絡工具，單獨為下述販賣毒品之行
    為：
  (一)於98年6月25日8時11分許，丁○○持用門號0000000000號行
    動電話與持用門號0000000000號行動電話之許冬和（綽號「
    冬瓜」）聯絡後，在雲林縣斗六市○○路251號丁○○居處
    樓下，以一手交錢一手交貨之方式，販賣海洛因1包與許冬
    和，並自許冬和處得款1,000元（未扣案）。
  (二)於98年6月28日7時11分、26分許，丁○○持用門號00000000
    00號行動電話與持用門號0000000000號行動電話之許冬和聯
    絡後，在雲林縣斗六市國立成功大學醫學院附設醫院斗六分
    院旁之某便利商店前，以一手交錢一手交貨之方式，販賣海
    洛因1包與許冬和，並自許冬和處得款1,000元（未扣案）。
  (三)於98年7月18日8時21分許，丁○○持用門號0000000000號行
    動電話與持用門號0000000000號行動電話之許冬和聯絡後，
    在雲林縣斗六市二吉軒豆漿店前，以一手交錢一手交貨之方
    式，販賣海洛因1包與許冬和，並自許冬和處得款1,000元（
    未扣案）。
  (四)於98年7月27日16時47分許，丁○○持用門號0000000000號
    行動電話與持用門號0000000000號行動電話之許冬和聯絡後
    ，在前開二吉軒豆漿店前，以一手交錢一手交貨之方式，販
    賣海洛因1包與許冬和，並自許冬和處得款1,000元（未扣案
    ）。
  (五)於98年5月25日20時25分、44分及48分許，丁○○持用門號
    0000000000號行動電話與持用門號0000000000號行動電話之
    廖文鴻連絡後，在丁○○上開居處附近，以一手交錢一手交
    貨之方式，販賣海洛因1包與廖文鴻，並自廖文鴻處得款2,0
    00元（未扣案）。
  (六)於98年5月26日10時29分、36分許，丁○○持用門號0000000
    000號行動電話與持用門號0000000000號行動電話之廖文鴻
    聯絡後，在雲林縣林內鄉某加油站前，以一手交錢一手交貨
    之方式，販賣海洛因1包與廖文鴻，並自廖文鴻處得款1,000
    元（未扣案）。
  (七)於98年5月27日9時3分、21分許，丁○○持用門號000000000
    0號行動電話與持用門號0000000000號行動電話之廖文鴻聯
    絡後，在雲林縣林內鄉同一加油站前，以一手交錢一手交貨
    之方式，販賣海洛因1包與廖文鴻，並自廖文鴻處得款1,300
    元（未扣案）。
  (八)於98年6月24日21時15分、34分許，丁○○持用門號0000000
    000號行動電話與持用門號0000000000號行動電話之歐坤杰
    （綽號「阿峰」）聯絡後，在雲林縣莿桐鄉大美村往斗六方
    向過新榮橋之某7-11便利商店前，以一手交錢一手交貨之方
    式，販賣海洛因1包與歐坤杰，並自歐坤杰處得款1,000元（
    未扣案）。
  (九)於98年7月8日16時48分、17時19分許，丁○○持用門號0000
    000000號行動電話與持用門號0000000000號行動電話之歐坤
    杰連絡後，在雲林縣莿桐鄉內前開便利商店前，以一手交錢
    一手交貨之方式，販賣海洛因1包與歐坤杰，並自歐坤杰處
    得款2,000元（未扣案）。
  (十)於98年7月12日21時33分、50分及55分許，丁○○持用門號
    0000000000號行動電話與持用門號0000000000號行動電話之
    歐坤杰聯絡後，在莿桐鄉農會對面之福懋加油站前，以一手
    交錢一手交貨之方式，販賣海洛因1小包與歐坤杰，並自歐
    坤杰處得款1,000元（未扣案）。
  (十一)於98年7月16日12時18分、40分及48分許，丁○○持用門號
    0000000000號行動電話與持用門號0000000000號行動電話之
    歐坤杰聯絡後，在雲林縣莿桐鄉前揭便利商店前，販賣海洛
    因1小包與歐坤杰，並自歐坤杰處得款1,000元（未扣案）。
  (十二)於98年7月29日8時43分、51分、57分、9時26分、36分及53
    分許，丁○○持用門號0000000000號行動電話與持用門號00
    00000000號行動電話之歐坤杰聯絡後，在雲林縣斗六市區內
    某處，以一手交錢一手交貨之方式，販賣海洛因1包與歐坤
    杰，並自歐坤杰處得款1,500元（未扣案）。
  (十三)於98年6月27日10時45分、11時3分許，丁○○持用門號0000
    000000號行動電話與持用門號0000000000號行動電話之蔡森
    明聯絡後，在雲林縣斗六市○○路96巷巷口，以一手交錢一
    手交貨之方式，販賣海洛因1包與蔡森明，並自蔡森明處得
    款1,000元（未扣案）。
  (十四)於98年6月28日10時44分、54分許，丁○○持用門號0000000
    000號行動電話與持用門號0000000000號行動電話之蔡森明
    聯絡後，在同一巷口，以一手交錢一手交貨之方式，販賣海
    洛因1包與蔡森明，並自蔡森明處得款1,000元（未扣案）。
  (十五)於98年7月17日21時39分、40分許，丁○○持用門號0000000
    000號行動電話與持用門號0000000000號行動電話之蔡森明
    聯絡後，在同前巷口，販賣海洛因1包與蔡森明，並自蔡森
    明處得款1,000元（未扣案）。
  (十六)於98年6月29日6時26分、32分、37分許，丁○○持用門號00
    00000000號行動電話與持用門號0000000000號行動電話之賴
    炫甫聯絡後，在雲林縣斗六市受天宮前，以一手交錢一手交
    貨之方式，販賣海洛因1包與賴炫甫，並自賴炫甫處得款1,0
    00元（未扣案）。
  (十七)於98年7月12日21時35分、39分許，丁○○持用門號0000000
    000門號行動電話與持用門號0000000000號行動電話之賴炫
    甫聯絡後，在雲林縣斗六市○○路榮民之家前，以一手交錢
    一手交貨之方式，販賣海洛因1包與賴炫甫，並自賴炫甫處
    得款1,000元（未扣案）。
  (十八)於98年7月13日凌晨1時25分許，丁○○持用門號0000000000
    號行動電話與持用門號0000000000號行動電話之賴炫甫聯絡
    後，在上述榮民之家前，以一手交錢一手交貨之方式，販賣
    海洛因1包與賴炫甫，並自賴炫甫處得款1,000元（未扣案）
    。
  (十九)於98年7月14日凌晨1時19分許，丁○○持用門號0000000000
    號行動電話與持用門號0000000000號行動電話之賴炫甫聯絡
    後，在前揭榮民之家前，以一手交錢一手交貨之方式，販賣
    海洛因1包予賴炫甫，並自賴炫甫處得款1,000元（未扣案）
    。
  (二十)於98年7月16日19時9分許，丁○○持用門號0000000000號行
    動電話與持用門號0000000000號行動電話之賴炫甫聯絡後，
    在同一榮民之家前，以一手交錢一手交貨之方式，販賣海洛
    因1包與賴炫甫，並自賴炫甫處得款1,000元（未扣案）。
  於98年7月18日2時20分、26分許，丁○○持用門號00000000
    00號行動電話與持用門號0000000000號行動電話之賴炫甫聯
    絡後，在前述榮民之家前，以一手交錢一手交貨之方式，販
    賣海洛因1包與賴炫甫，並自賴炫甫處得款2,000元（未扣案
    ）。
四、丁○○又與其女友黃麗珍（另由臺灣雲林地方法院判處罪刑
    在案）基於販賣海洛因以營利之犯意聯絡，於98年7月16日
    19時47分許，由丁○○指示黃麗珍持門號0000000000號行動
    電話接聽許冬和以門號0000000000號行動電話撥打之來電，
    黃麗珍乃於電話中與許冬和達成在雲林縣斗六市燦坤3C賣場
    交易毒品之協議，並將上情轉告丁○○。丁○○旋於於98年
    7月16日20時3分許，在雲林縣斗六市燦坤3C賣場前面，與黃
    麗珍共同販賣海洛因1包與許冬和，許冬和則當場交付1,000
    元（未扣案）與丁○○收受。
五、警方持法院核發之通訊監察書，對丙○○所使用之門號0000
    000000號、0000000000號及丁○○所使用之0000000000、00
    00000000號實施通訊監察，並於下列時、地進行搜索，方循
    線查知上情：
  (一)於98年8月25日19時50分許，持法院核發之搜索票至雲林縣
    斗六市○○路353號4樓E棟丙○○之房間內進行搜索，當場
    扣得丙○○所有供販賣毒品使用之電子磅秤2臺、搭配門號
    0000000000號與0000000000號晶片卡使用之行動電話各1支
    、海洛因5包（驗餘淨重共計35.54公克）與甲基安非他命4
    包（驗餘淨重共計16.836公克）。
  (二)於98年8月25日23時45分許，持本院核發之搜索票至雲林縣
    斗六市○○路251號丁○○之居處進行搜索，當場扣得搭配
    門號0000000000號、0000000000號晶片卡使用之行動電話各
    1支、丁○○所有之海洛因3包（驗餘淨重合計3.93公克）、
    丁○○所有預備供販賣海洛因使用之全新夾鏈袋1包和丁○○所有供販賣海洛因使用之電子磅秤1臺。
六、案經雲林縣警察局暨雲林縣警察局虎尾分局報告臺灣雲林地
    方法院檢察署檢察官偵查起訴。
    理  由
一、按被告以外之人於審判外之陳述，雖不符前四條之規定，而
    經當事人於審判程式同意作為證據，法院審酌該言詞陳述或
    書面陳述作成時之情況，認為適當者，亦得為證據；當事人
    、代理人或辯護人於法院調查證據時，知有第159條第1項不
    得為證據之情形，而未於言詞辯論終結前聲明異議者，視為
    有前項之同意，刑事訴訟法第159條之5定有明文。查本判決
    所引用之供述證據，業據檢察官及被告於準備程序時均明示
    同意具有證據能力（本院卷第141頁反面參照），本院審酌
    該等證據作成時之情狀，並無違法或不當等情形，認為以之
    作為本案之證據亦屬適當，依上開規定，自具有證據能力。
    另其餘非供述證據亦均經法定程序取得，無不得為證據之情
    形，自均有證據能力。
二、認定事實所憑之證據：
  (一)上開犯罪事實，業據被告丙○○於偵查中坦承如事實欄一(八)
    至(十一)所示之犯行及於原審、本院審理中坦承全部犯行；被告
    甲○○於原審及本院坦承全部犯行；被告丁○○在警詢、偵
    查及原審、本院審理中均坦承全部犯行（見偵一卷第18頁至
    第26頁、第99頁至第107頁、第133頁、偵五卷第23頁至第24
    頁、原審卷一第91頁至第94頁、第109頁至第116頁、第121
    頁至第131頁反面、第157頁至第162頁、第168頁至第173頁
    、原審卷三第69頁至第121頁、原審卷五第31頁至第34頁反
    面、第50頁至第102頁、本院卷第163頁），核與證人賴煥鏞
    、蔡青亨、楊正義、蘇哲慶、廖文明、黃麗珍、許冬和、廖
    文鴻、歐坤杰、蔡森明、賴炫甫於警詢或檢察官偵訊中之指
    證情節大致相符（見偵一卷第99頁至第108頁、第131頁至第
    133頁、第145頁至第148頁、第153頁至第154頁、第222頁至
    第232頁、第242頁至第245頁、第253頁至第258頁、第264頁
    至第266頁、偵二卷第13頁至第17頁、第20頁至第22頁、第
    24頁至第29頁、第36頁至第38頁、第42頁至第45頁、第53頁
    至第56頁、第58頁至第64頁、第80頁至第83頁、第164頁至
    第169頁、第172頁至第174頁、第183頁至第185頁、第193頁
    至第202頁、第201之12頁至第201之19頁、第202之4頁至第
    202之6頁、第202之28頁至第202之30頁、第211頁至第213頁
    、第218頁至第219頁、偵三卷第73頁至第75頁、第125頁至
    第127頁、第175頁至第177頁、第189頁至第193頁、第197頁
    至第199頁、偵四卷第3頁至第6頁），並有原審法院98年度
    聲監字第177號、218號、263號、273號通訊監察書及98年度
    聲監續字第173號通訊監察書各1紙在卷可稽（見98年度偵字
    第4293號卷(二)【下稱偵二卷】第150頁至第160頁），暨門號
    0000000000號、0000000000號、0000000000號、0000000000
    號如附表四所示通訊監察譯文在卷可佐。此外，被告丙○○
    、丁○○經扣案之毒品經鑑定之結果，確屬海洛因或甲基安
    非他命，亦有行政院衛生署草屯療養院鑑定書、法務部調查
    局濫用藥物實驗室鑑定書暨內政部警政署刑事警察局鑑定書
    附卷可查（見原審卷一第166頁至第167頁、第214頁、第234
    頁、原審卷三第1頁至第2頁）。另稽之賴煥鏞、蔡青亨、丁○○、蘇哲慶、廖文明、許冬和、廖文鴻、歐坤杰等人為警
    查獲時，經採集尿液送驗之結果，分別呈現嗎啡或甲基安非
    他命陽性反應，也有臺灣檢驗科技股份有限公司濫用藥物尿
    液檢驗報告、雲林縣警察局毒品犯罪嫌疑人尿液採驗作業管
    制紀錄及雲林縣警察局虎尾分局查獲毒品嫌犯尿液送檢真實
    姓名對照表等附卷足憑（見原審卷四第78頁至第81頁、第82
    頁、第84頁、第86頁、第88頁、第91頁、第93頁、第96頁、
    第98頁至第99頁、第106頁至第107頁反面、第113頁、第128
    頁至第129頁、原審卷五第26頁至第27頁），可信上開人等
    均有對外購買施用毒品施用之需求。佐以被告丙○○和丁○○於原審審理中均供稱：我是自己把毒品挖一點起來用，之
    後再賣出去（見原審卷一第116頁、第127頁），足認被告丙○○、丁○○均有販賣毒品以資牟利之事實。
  (二)再按現行刑法關於正犯、從犯之區別，係以其主觀之犯意及
    客觀之犯行為標準。凡以自己犯罪之意思而參與犯罪，無論
    其所參與者是否係犯罪構成要件之行為，皆為正犯，其以幫
    助他人犯罪之意思而參與犯罪，其所參與者，苟係犯罪構成
    要件之行為，亦為正犯，必以幫助他人犯罪之意思而參與犯
    罪，其所參與者又為犯罪構成要件以外之行為，始為從犯（
    最高法院25年上字第2253號判例意旨參照）。以販賣毒品罪
    為例，從事前聯絡毒品買賣、到事後交付毒品、收取毒品買
    賣價金等行為，均屬販賣毒品罪之構成要件之行為，苟有參
    與其事，即係分擔實行犯罪行為，自應負起共同販賣毒品罪
    責（最高法院98年度臺上字第4234號判決意旨參照）。觀之
    被告甲○○之涉案情節，其雖僅有代被告丙○○接聽購毒者
    之來電，但其於電話中或就交易地點、毒品之種類與購毒者
    達成協議或稱已經指示他人代為送至現場（詳見附表四編號
    至所示），則其實際已參與販賣毒品罪之構成要件行為
    ，與丙○○具有販賣毒品之犯意聯絡甚明，均屬共同正犯。
    起訴檢察官雖認事實欄二(一)販賣甲基安非他命與蔡青亨（即
    起訴書第3頁(一)2.(1)所載），乃被告丙○○單獨所為，但經
    原審當庭勘驗附表四編號之通話內容，認其中持門號0000
    000000號行動電話之受話方乃被告甲○○，而非被告丙○○
    ，此有原審勘驗筆錄在卷可證（見原審卷三第71頁反面至第
    73頁反面），被告甲○○亦承認上情屬實（見原審卷三第71
    頁反面至第73頁反面）。則丙○○在通話結束後至雲林縣林
    內鄉○○路某天橋下販賣甲基安非他命與蔡青亨，顯係經由
    甲○○之告知，依前說明，甲○○仍應論以共同正犯（但甲○○此部分之犯罪並未起訴），附此敘明。
  (三)綜上所陳，本案事證明確，被告丙○○、甲○○及丁○○犯
    行均堪認定，應依法論科。
三、論罪科刑：
  (一)被告丙○○就事實欄一(一)、(四)至(九)、二(二)、(三)、(五)所為，均
    係犯毒品危害防制條例第4條第1項之販賣第一級毒品罪。另
    其就事實欄一(二)、(三)、(十)、(十一)、二(一)、(四)所為，均係犯同條
    例第4條第2項之販賣第二級毒品罪。
  (二)被告甲○○就事實欄二(二)、(三)、(五)所為，均係犯同條例第4
    條第1項之販賣第一級毒品罪。另其就事實欄二(四)所為，係
    犯同條例第4條第2項之販賣第二級毒品罪。
  (三)被告丁○○就事實欄三(一)至、四所為，均係犯同條例第4
    條第1項之販賣第一級毒品罪。
  (四)被告丙○○、甲○○、丁○○持有第一級或第二級毒品之低
    度行為，分別為各該販賣第一級或第二級毒品之高度行為所
    吸收，均不另論罪。
  (五)被告丙○○與甲○○就事實欄二(一)至(三)、(五)所載之犯行間；
    被告丙○○、甲○○與共犯林本源就事實欄二(四)所載犯行間
    ；被告丁○○與共犯黃麗珍就事實欄四所載之犯行間俱有犯
    意聯絡與行為分擔，均應論以共同正犯。
  (六)被告丙○○、甲○○及丁○○等所為上開各次販賣毒品之犯
    行，犯意各別，行為互殊，犯罪構成要件不同，應予分論併
    罰。
  (七)被告丙○○與丁○○有如事實欄所示之前科有臺灣高等法院
    被告前案紀錄表在卷可稽。渠等於有期徒刑執行完畢後5年
    內故意再犯本案有期徒刑以上之罪，均為累犯，均應加重其
    刑（販賣第一級毒品罪法定刑為「死刑」與「無期徒刑」之
    部分，及販賣第二級毒品罪法定刑為「無期徒刑」之部分，
    依法均不得加重，僅就其餘之法定刑加重）。
  (八)按修正後毒品危害防制條例第17條第2項新增規定：「犯第4
    條至第8條之罪於偵查及審判中均自白者，減輕其刑。」此
    乃專指被告或犯罪嫌疑人於偵查「及」審判中均自白犯罪之
    情形，始有其適用，缺一不可。立法意旨係基於鼓勵被告坦
    承犯行以啟自新，並促進案件順利進行之刑事政策考量。
  1.查被告丙○○就事實欄一(八)至(十一)所示之犯行；被告丁○○就
    事實欄三(一)至、四所示之犯行；均於偵查及審判中自白犯
    罪，均應依上述規定減輕各罪之刑。被告丙○○、丁○○所
    犯販賣第一級毒品罪中法定刑為「罰金」之部分，和被告丙○○所犯販賣第二級毒品罪中法定刑為「有期徒刑」與「罰
    金」之部分，均依法先加後減。
  2.至被告丙○○於偵查中曾供稱：「（問：所購之安非他命及
    海洛因有無賣過？）朋友會撥一些過去，他們都是用欠的」
    等語（偵一卷第54頁），惟並未具體自白曾販賣予如事實欄
    一(一)至(七)所示部分之購買毒品者，應認被告丙○○就事實欄
    一(一)至(七)所示部分犯行，並未在偵查中自白，縱然嗣後於審
    判中坦承，仍不符減刑之法定要件，依法不得減刑。
  3.另被告甲○○於警詢中供稱：「（問：上開電話由你接聽，
    並經犯嫌丁○○指稱於98年6月24日21時35分20秒至98年6月
    25日0時0分38秒，這段時間顯示你與丙○○均同車，並把毒
    品海洛因1小包以7,000元共同販賣予丁○○，你做何解釋？
    ）我只是陪他去」「（問：上開電話由丙○○接聽，並經犯
    嫌丁○○指稱於98年6月27日23時40分30秒至98年6月28日0
    時37分1秒，這段時間顯示你與丙○○均同車，並把毒品海
    洛因1小包以7,000元於你所有之3887-HE自小客車車上共同
    販賣予丁○○，且你當時正在車上，你做何解釋？）也是陪
    著丙○○。」「（問：上開電話由你及丙○○接聽，並經犯
    嫌丁○○指稱於98年7月4日18時29分45秒至98年7月5日2時5
    分4秒，這段時間顯示你與丙○○均同車，並把毒品1小包以
    7,000元於你所有之3887-HE小客車車上共同販賣予丁○○，
    且你當時正在車上，你做何解釋？）是丙○○叫我打給『阿
    文』的，我就打。」「（問：你從何時起開始與丙○○販賣
    毒品海洛因？）我沒有。」「（你是否知悉丙○○販賣毒品
    海洛因？）不曉得。」「（問：你與丙○○販毒所得如何朋
    分？）我不知道」等語（偵一卷第69頁反面至73頁）。後於
    檢察官偵訊時亦供稱：警詢所言實在等語（見偵一卷第78頁
    ）。被告甲○○於警詢或偵查中顯未就與丙○○共同販賣毒
    品之事實坦白陳述，自亦不得依上述規定減刑。
四、不另為無罪諭知部分：
  (一)公訴意旨另以：被告甲○○基於販賣毒品以營利之犯意聯絡
    ，與被告丙○○共同持用門號0000000000號行動電話及0000
    000000號行動電話分別與丁○○、蘇哲慶聯絡後，於事實欄
    一(六)、(七)所記載之時地，以事實欄一(六)、(七)所記載之金額，
    與被告丙○○共同販賣海洛因與丁○○和蘇哲慶。因認被告
    甲○○另涉犯毒品危害防制條例第4條第1項之販賣第一級毒
    品罪嫌。
  (二)按犯罪事實應依證據認定之，無證據不得認定犯罪事實；另
    不能證明被告犯罪者，應諭知無罪之判決，刑事訴訟法第15
    4條第2項、第301條分別定有明文。又刑事訴訟法第161條第
    1項規定：「檢察官就被告犯罪事實，應負舉證責任，並指
    出證明之方法。」因此，檢察官對於起訴之犯罪事實，應負
    提出證據及說服之實質舉證責任。倘其所提出之證據，不足
    為被告有罪之積極證明，或其指出證明之方法，無從說服法
    院以形成被告有罪之心證，基於無罪推定之原則，自應為被
    告無罪判決之諭知（最高法院92年臺上字第128號判例意旨
    參照）。又共同實施犯罪行為為共同正犯構成要件之一。所
    謂共同實施，雖不以參與全部犯罪行為為限，要必分擔實施
    一部分，始得為共同正犯（最高法院46年臺上字第1304號判
    例意旨參照）。
  (三)公訴人認被告甲○○涉有前開犯嫌，無非以丁○○和蘇哲慶
    之指證為主要論據。被告甲○○則堅決否認有前述犯行，辯
    稱：（這2次交易）我只是陪同被告丙○○前去約定地點，
    但我沒有參與等語。經查：
  1.觀之丁○○於警詢及偵查中之供（證）詞可知（見偵一卷第
    104頁、第132頁），其僅提及被告甲○○於其2人（被告丙○○、丁○○）交易毒品時在場（在被告丙○○之車上），
    並未參與毒品交易。丁○○復在審判中作證稱：我曾經於98
    年7月4日在西螺交流道附近向被告丙○○購買海洛因，是被
    告丙○○單獨與我交易（見原審卷三第80頁反面）。丙○○
    也在審判中作證稱：丁○○把錢交給我，毒品是我拿給丁○○的，被告甲○○只是坐在車上（見原審卷三第80頁）。彼
    此證詞互核一致，應屬真實。又原審當庭勘驗檢察官引為證
    據使用之門號0000000000號與0000000000號之通話內容（98
    年7月4日23時52分、98年7月5日0時12分、0時29分、0時41
    分），也只有出現被告丙○○與丁○○之對話（見勘驗筆錄
    ，原審卷三第74頁至第75頁）。由上可知，被告甲○○僅陪
    同被告丙○○至西螺交流道與被告丁○○會面，並未參與被
    告丙○○販賣海洛因與被告丁○○之交易過程，亦即被告甲○○並未實施販賣毒品之構成要件（或以外）行為，縱令被
    告甲○○在交易現場，依前開最高法院判例之闡釋，仍無法
    論以共同正犯。
  2.針對98年7月31日之交易部分，蘇哲慶在警詢中指稱：我要
    向鱷魚（被告丙○○）買海洛因500元，約北斗鎮全國電子
    前見面，這次交易有成功，我當場拿500元給鱷魚，鱷魚將1
    包海洛因拿給我（見偵三卷第192頁）。後於檢察官面前證
    稱：約在北斗的全國電子是要跟他們（被告丙○○與甲○○
    ）買毒品，以500元買到1小包，是鱷魚拿毒品給我的，我再
    把錢拿給他們2個人其中1人（見偵三卷第198頁）。是蘇哲
    慶究將購毒之款項交與被告丙○○抑或甲○○？其證詞前後
    不一。則被告甲○○是否確有向蘇哲慶收取購毒之價金？顯
    非無疑。從而，被告甲○○辯稱其僅是單純陪同被告丙○○
    赴約等語，即非不能採信。公訴人僅憑被告甲○○陪同被告
    丙○○出現在交易地點之事實，遽認其同屬販賣毒品之共同
    正犯云云，尚嫌速斷。
  (四)綜上所陳，依檢察官所提出之證據方法為調查後，尚不能獲
    得有罪之確信，檢察官所指被告甲○○涉共犯販賣第一級毒
    品之罪嫌，是否屬實，仍有合理懷疑存在。檢察官既然不能
    證明起訴書所載被告此部分之犯行存在，核諸前揭法條及最
    高法院判例要旨，原應為被告甲○○無罪之諭知，但公訴檢
    察官認此部分與前揭認定有罪之部分具有接續犯之實質上一
    罪關係（見原審卷三第117頁），爰不另為無罪之諭知。
五、原審以被告丙○○、甲○○及丁○○三人如事實欄所示之犯
    罪均事證明確，應予依法論科；另以不能證明被告甲○○有
    與被告丙○○於事實欄一(六)、(七)所示時間，共同販賣海洛因
    與丁○○和蘇哲慶之犯行，而不另為無罪之諭知，固非無見
    。惟查：(一)沒收為從刑之一種，依主從不可分原則，應附隨
    於主刑而同時宣告之。又數罪併罰應分別宣告其罪之刑，然
    後依法定標準定其應執行之刑，刑法第51條定有明文。所謂
    其罪之刑，包括主刑、從刑而言，固無論主刑、從刑，均須
    依其所犯之罪分別宣告後，再據以定其應執行之刑方為相當
    （最高法院53年台上字第1382號、78年台非字第72號判例參
    照）。原判決就被告丙○○經警方查獲扣案之第一級毒品海
    洛因5包（驗餘淨重共計35.54公克）及第二級毒品甲基安非
    他命4包（驗餘淨重共計16.836公克）於定應執行刑時，均
    諭知沒收銷燬處分，惟漏未於其所犯之罪即如附表一編號14
    、15主文項下先分別諭知沒收銷燬，尚有未合。(二)毒品危害
    防制條例第18條第1項規定，得諭知沒收並銷燬之者，以查
    獲之毒品及專供製造或施用毒品之器具為限，並不及於毒品
    之外包裝。而毒品外包裝既係用於包裹毒品，防其裸露、潮
    濕，便於攜帶販賣，亦係供販賣毒品所用之物，應依毒品危
    害防制條例第19條第1項之規定宣告沒收之，方屬適法（最
    高法院92年度台上字第1288號判決參照）。原判決就被告丙○○經警方查獲扣案之第一級毒品海洛因5包及第二級毒品
    甲基安非他命4包；被告丁○○經警方查獲扣案之第一級毒
    品海洛因3包，各該毒品外包裝袋均視為毒品一部分而均予
    諭知沒收銷燬，亦有未合。(三)再按毒品危害防制條例第19條
    第1項所規定供犯罪所用或因犯罪所得之財物，均沒收之，
    如全部或一部不能沒收時，追徵其價額或以其財產抵償之，
    其中所謂追徵其價額者，必限於所沒收之物為金錢以外之其
    他財物而無法沒收時，始應追徵其價額，使其繳納與原物相
    當之價額。如所得財物為金錢而無法沒收時，應以其財產抵
    償之，而不發生追徵價額之問題（最高法院92年度台上字第
    1288號判決參照）。查被告丙○○、甲○○共同販賣第一級
    毒品海洛因予蘇哲慶部分（如附表一編號16、如附表二編號
    4所示），販賣毒品所得電腦主機1台並未扣案，原判決依上
    開規定諭知沒收後，並未同時諭知追徵其價額，亦有不當。
    被告丙○○上訴意旨認：伊於警詢、偵查及審理中業已就如
    事實欄一(一)至(七)所示部分犯行自白，原審未依法予以減刑，
    尚有未合。被告甲○○上訴意旨認：伊已於警詢中坦承有於
    起訴書所載之時間地點接聽證人之電話及陪同共同被告丙○○外出之事實，已於警詢中自白犯罪，原審未依法減刑，尚
    有未合。被告丁○○上訴意旨指摘原審量刑過重。被告3人
    上訴意旨固均無理由，惟原判決既有上開可議之處，自應由
    本院將原判決關於丙○○、甲○○及丁○○部分及渠等3人
    定應執行刑部分均予撤銷改判。
六、另刑之量定，為求個案裁判之妥當性，法律固賦予法院裁量
    權，但此項裁量權之行使，除應依刑法第57條規定，審酌行
    為人及其行為等一切情狀，為整體之評價，並應顧及比例原
    則與平等原則，使罪刑均衡，輕重得宜，以契合社會之法律
    感情。且販賣毒品之人，其原因動機不一，犯罪情節未必盡
    同，或有大盤毒梟者，亦有中、小盤之分，甚或僅止於吸毒
    者友儕間為求互通有無，其販賣行為所造成危害社會之程度
    自屬有異，法律科處此類犯罪，所設之法定最低本刑卻相同
    ，不可謂不重。倘依其情狀處以有期徒刑，即足以懲儆，並
    可達防衛社會之目的者，自非不可依客觀之犯行與主觀之惡
    性二者加以考量其情狀，是否有可憫恕之處，適用刑法第59
    條之規定酌量減輕其刑，期使個案裁判之量刑，能斟酌至當
    ，符合比例原則（最高法院95年臺上字第788號判決意旨參
    照）。又適用刑法第59條酌量減輕其刑時，並不排除同法第
    57條所列舉10款事由之審酌（最高法院70年度第6次刑事庭
    會議決議參照）。本院審酌：被告丙○○販賣（含共同販
    賣）毒品之對象有7人，次數共有16次（其中海洛因10次，
    甲基安非他命6次），販毒所得合計50,000元與電腦1臺；被
    告甲○○共同販賣毒品（排除未據起訴之事實欄二(一)部分）
    之對象有3人，次數共4次（其中海洛因3次，甲基安非他命1
    次），販毒所得合計7,000元與電腦1臺；被告丁○○販賣（
    含共同販賣）毒品之對象有5人，次數共22次，販毒所得合
    計25,800元。足見被告等3人販賣毒品之惡性與犯罪情節核
    與大量走私進口或大量販賣毒品之所謂「大盤」、「中盤」
    毒販有重大差異。被告3人均有施用毒品之前科紀錄，此
    有臺灣高等法院被告前案紀錄表附卷可證，可信被告3人本
    身身染毒癮，同為沈淪毒海之人，被告丙○○、丁○○應僅
    為了貪圖供己施用毒品無虞，鋌而走險步上販賣一途，而被
    告甲○○因與被告丙○○為男女朋友關係，平日依靠被告丙○○供給毒品施用（被告丙○○此部分犯罪事實並未起訴）
    ，其基於情誼代為接聽購毒者之來電，涉案程度也屬輕微。
    被告3人於審判中均坦承犯罪，犯後態度良好，均已見悔
    改之心。依上可認被告3人之犯罪情狀均堪憫恕，若就渠等
    所犯販賣第一級或第二級毒品罪概處以法定最低本刑，猶嫌
    過重，有傷一般人民對法律之情感，爰均依刑法第59條之規
    定酌減各罪之刑。其中，被告丙○○就事實欄一(八)至(十一)所犯
    各罪；被告丁○○就事實欄三(一)至、四所犯各罪，均再依
    法遞減（即先加後減並遞減之）。另被告丙○○就事實欄一
    (一)至(七)、二(一)至(五)所犯各罪，均依法先加後減。
七、爰審酌被告丙○○自承教育程度僅高中肄業，家中有母親和
    2個小孩，母親為極重度器障人士；被告甲○○自承教育程
    度僅高職畢業，家中有母親和弟弟，之前從事專櫃小姐的工
    作；被告丁○○自承教育程度僅高中肄業，母親為殘障人士
    。暨被告3人販賣毒品之金額、次數和涉案程度，兼衡檢察
    官、被告及辯護人對本案刑度之意見等一切情狀，分別量處
    如附表一至三所示之刑，再依法定被告等3人之應執行刑如
    主文所示。
八、沒收部分：
  (一)毒品部分：被告丙○○所有遭查扣之海洛因5包（驗餘淨重
    共計35.54公克）與甲基安非他命4包（驗餘淨重共計16.836
    公克）；被告丁○○所有被查獲之海洛因3包（驗餘淨重合
    計3.93公克），均應依毒品危害防制條例第18條第1項前段
    之規定沒收銷燬。基於共犯責任共同原則，丙○○遭查扣之
    海洛因與甲基安非他命，亦應於被告甲○○所犯罪刑項下沒
    收銷燬（各次販賣毒品行為，固應併合處罰。惟該持有剩餘
    毒品之低度行為，應僅為最後1次販賣毒品之高度行為所吸
    收，不另論罪。故就該查獲之剩餘毒品，祇能於最後1次之
    販賣毒品罪宣告沒收銷燬，不得於各次販賣毒品罪均宣告沒
    收銷燬，見最高法院98年度臺上字第738號判決要旨）。
  (二)販賣毒品使用工具、販毒所得部分：
  1.被告丙○○之部分：
    (1)被告丙○○經警方查獲扣案之第一級毒品海洛因5包及第
      二級毒品甲基安非他命4包之外包裝袋，既係用於包裹毒
      品，防其裸露、潮濕，便於攜帶販賣，亦係供販賣毒品所
      用之物，應依毒品危害防制條例第19條第1項之規定宣告
      沒收之。
    (2)被告丙○○所有之NOKIA廠牌行動電話（不含其內搭配使
      用之門號0000000000號晶片卡1枚）、MOTOROLA廠牌行動
      電話（不含其內搭配使用之門號0000000000號晶片卡1枚
      ）各1支及電子磅秤2臺，均係供本案販賣毒品使用之工具
      （見原審卷一第127頁反面、原審卷三第86頁），均應依
      毒品危害防制條例第19條第1項規定宣告沒收。
    (3)未扣案之販賣毒品所得共計50,000元和電腦1臺均應依同
      條例第19條第1項規定沒收（其中7,000元與電腦1臺應與
      共犯甲○○連帶沒收，另1,000元應與共犯甲○○及林本
      源連帶沒收），如全部或一部不能沒收時，所得50,000部
      分以其財產抵償（其中7,000元應與共犯甲○○之財產連
      帶抵償，另1,000元應與共犯甲○○及林本源之財產連帶
      抵償）；販毒所得電腦1台部分，應與共犯甲○○連帶追
      徵其價額並以其財產抵償之。
    (4)門號0000000000號、0000000000號晶片卡各1枚，屬於門
      號申辦人即案外人廖泰焜、余政儒所有（見原審卷四第15
      8頁至第163頁）；被告丙○○所使用之LG廠牌行動電話（
      內搭配門號0000000000號晶片卡1枚），則為被告丁○○
      所有，被告丙○○雖持之販賣毒品，然被告丙○○與丁○○並不具共同正犯之關係，仍不應宣告沒收。
    (5)扣案之搗研器1組、吸食器1組、注射針筒2支（附橡皮管1
      條）、夾鏈袋1包、華南商業銀行存摺1本（帳號00000000
      0000號，戶名：廖泰焜）、中華郵政股份有限公司儲金簿
      （帳號：00000000000000，戶名：廖泰焜）、二崙鄉農會
      存摺（帳號：0000000000000000號，戶名：廖泰焜）、金
      融卡4張和行動電話3支，無從證明與被告丙○○本件犯行
      有關；另扣案之白色粉末2包，並未檢出毒品成分（見原
      審卷一第214頁），非屬違禁物，均不予宣告沒收。
    (6)被告丙○○持有被查扣之疑似第二級毒品大麻1包，經送
      鑑定之結果，證實含有大麻與愷他命成分（見原審卷一第
      166頁），但本於無主刑無從刑原則，不得於被告丙○○
      本案罪刑項下宣告沒收銷燬，應另由檢察官單獨聲請宣告
      沒收。
    (7)扣案黑色膠帶2捆，乃被告丙○○平時持有海洛因之時用
      以包裝之用，以便掩人耳目，但其將海洛因賣出時不會使
      用黑色膠帶纏繞，已據被告丙○○供述甚詳（見原審卷一
      第129頁、原審卷三第86頁），難認屬供販賣毒品所用之
      物，自不予沒收。
  2.被告甲○○部分：
    (1)基於共犯責任共同原則，被告丙○○所有持以販賣毒品使
      用之NOKIA廠牌行動電話（不含其內搭配使用之門號00000
      00000號晶片卡1枚）、MOTOROLA廠牌行動電話（不含其內
      搭配使用之門號0000000000號晶片卡1枚）各1支及電子磅
      秤2臺，均應於被告甲○○所犯罪刑項下宣告沒收。
    (2)未扣案之販賣毒品所得共計7,000元和電腦1臺均沒收（其
      中6,000元與電腦1臺應與共犯丙○○連帶沒收，另1,000
      元應與共犯丙○○及林本源連帶沒收），如全部或一部不
      能沒收時，所得7,000元部分以其財產抵償（其中6,000元
      應與共犯甲○○之財產連帶抵償，另1,000元應與共犯甲○○及林本源之財產連帶抵償）；販毒所得電腦1台部分
      ，應與共犯甲○○連帶追徵其價額並以其財產抵償之。
    (3)被告甲○○遭扣案之現金62,500元、華南商業銀行存摺1
      本與金融卡1張（帳號：000000000000號），無從證明與
      被告甲○○本案犯罪有關，均不為沒收之諭知。
  3.被告丁○○部分：
    (1)被告丁○○經警方查獲扣案之第一級毒品海洛因3包之外
      包裝袋，既係用於包裹毒品，防其裸露、潮濕，便於攜帶
      販賣，亦係供販賣毒品所用之物，應依毒品危害防制條例
      第19條第1項之規定宣告沒收之。
    (2)扣案之LG廠牌行動電話（內含門號0000000000號晶片卡1
      枚）、MOTOROLA廠牌行動電話（不含門號0000000000號晶
      片卡1枚）各1支及電子磅秤1臺，均為被告丁○○所有供
      本案犯罪所用之物，業據被告丁○○供認在卷（見原審卷
      一第116頁、原審卷三第97頁反面），另有門號000000000
      0號申請人資料查詢單1紙附卷可佐（見原審卷四第163頁
      ），均應依前述規定沒收。
    (3)扣案之全新夾鏈袋1包，則為被告丁○○預備販賣毒品所
      用之物（見原審卷三第97頁反面），應依刑法第38條第1
      項第2款之規定予以沒收。
    (4)未扣案之販賣毒品所得共計新臺幣25,800元，應依毒品危
      害防制條例第19條第1項之規定沒收（其中1,000元應與共
      犯黃麗珍連帶沒收），如全部或一部不能沒收時，以其財
      產抵償（其中1,000元應與共犯黃麗珍之財產連帶抵償）
      。
    (5)門號0000000000號經原審查詢之結果，為「統一超商股份
      有限公司」所申辦（見原審卷四第160頁），則該門號之
      晶片卡顯非被告丁○○所有，雖被告丁○○持以販賣毒品
      ，仍與上開規定不合，不得沒收之。
    (6)其餘扣案已使用過之夾鏈袋6只，與被告丁○○之犯罪無
      關，乃不予沒收。
據上論結，應依刑事訴訟法第369條第1項前段、第364條、第299
條第1項前段，毒品危害防制條例第4條第1項、第2項、第17條第
2項、第18條第1項前段、第19條第1項，刑法第11條、第28條、
第47條第1項、第59條、第51條第5款、第38條第1項第2款，判決
如主文。
本案經檢察官劉欽銘到庭執行職務。
中    華    民    國    99    年     6    月    23    日
                  刑事第六庭    審判長法  官  董武全
                                      法  官  賴純慧
                                      法  官  林英志
以上正本證明與原本無異。
如不服本判決應於收受送達後10日內向本院提出上訴書狀，其未
敘述上訴理由者，並得於提起上訴後10日內向本院補提理由書（
均須按他造當事人之人數附繕本）「切勿逕送上級法院」。
                                      書記官  魏安里
中    華    民    國    99    年    6     月    23    日
附錄本案論罪科刑法條：
毒品危害防制條例第4條第1項：
製造、運輸、販賣第一級毒品者，處死刑或無期徒刑；處無期徒
刑者，得併科新臺幣2,000萬元以下罰金。
毒品危害防制條例第4條第2項：
製造、運輸、販賣第二級毒品者，處無期徒刑或7年以上有期徒
刑，得併科新臺幣1,000萬元以下罰金。
【附表一：被告丙○○所犯罪刑一覽表】
┌──┬─────┬─────┬─────────────────┐
│    │          │          │                                  │
│編號│ 犯罪事實 │ 所犯罪名 │          宣告刑之內容            │
│    │          │          │                                  │
├──┼─────┼─────┼─────────────────┤
│ １ │事實欄一(一)│毒品危害防│處有期徒刑拾伍年捌月。扣案之NOKIA │
│    │所載販賣海│制條例第4 │廠牌行動電話壹支（不含搭配使用之門│
│    │洛因與賴煥│條第1 項販│號0000000000號晶片卡壹枚│
│    │鏞之犯行  │賣第一級毒│）及電子磅秤貳臺均沒收。未扣案之販│
│    │          │品罪      │賣毒品所得新臺幣參仟元沒收，如全部│
│    │          │          │或一部不能沒收時，以其財產抵償。  │
├──┼─────┼─────┼─────────────────┤
│ ２ │事實欄一(二)│毒品危害防│處有期徒刑參年拾月。扣案之NOKIA廠 │
│    │所載販賣甲│制條例第4 │牌行動電話壹支（不含搭配使用之門號│
│    │基安非他命│條第2項販 │0000000000號晶片卡壹枚）│
│    │與蔡青亨之│賣第二級毒│及電子磅秤貳臺均沒收。未扣案之販賣│
│    │犯行      │品罪      │毒品所得新臺幣壹仟元沒收，如全部或│
│    │          │          │一部不能沒收時，以其財產抵償。    │
├──┼─────┼─────┼─────────────────┤
│ ３ │事實欄一(三)│毒品危害防│處有期徒刑參年拾月。扣案之NOKIA廠 │
│    │所載販賣甲│制條例第4 │牌行動電話壹支（不含搭配使用之門號│
│    │基安非他命│條第2 項販│0000000000號晶片卡壹枚）│
│    │與楊正義之│賣第二級毒│及電子磅秤貳臺均沒收。未扣案之販賣│
│    │犯行      │品罪      │毒品所得新臺幣壹仟元沒收，如全部或│
│    │          │          │一部不能沒收時，以其財產抵償。    │
├──┼─────┼─────┼─────────────────┤
│ ４ │事實欄一(四)│毒品危害防│處有期徒刑拾陸年。扣案之MOTOROLA廠│
│    │所載販賣海│制條例第4 │牌行動電話壹支（不含搭配使用之門號│
│    │洛因與譚正│條第1 項販│0000000000號晶片卡壹枚）│
│    │義之犯行  │賣第一級毒│及電子磅秤貳臺均沒收。未扣案之販賣│
│    │          │品罪      │毒品所得新臺幣柒仟元沒收，如全部或│
│    │          │          │一部不能沒收時，以其財產抵償。    │
├──┼─────┼─────┼─────────────────┤
│ ５ │事實欄一(五)│毒品危害防│處有期徒刑拾陸年。扣案之MOTOROLA廠│
│    │所載販賣海│制條例第4 │牌行動電話壹支（不含搭配使用之門號│
│    │洛因與譚正│條第1 項販│0000000000號晶片卡壹枚）│
│    │義之犯行  │賣第一級毒│及電子磅秤貳臺均沒收。未扣案之販賣│
│    │          │品罪      │毒品所得新臺幣柒仟元沒收，如全部或│
│    │          │          │一部不能沒收時，以其財產抵償。    │
├──┼─────┼─────┼─────────────────┤
│ ６ │事實欄一(六)│毒品危害防│處有期徒刑拾陸年。扣案之電子磅秤貳│
│    │所載販賣海│制條例第4 │臺均沒收。未扣案之販賣毒品所得新臺│
│    │洛因與譚正│條第1 項販│幣柒仟元沒收，如全部或一部不能沒收│
│    │義之犯行  │賣第一級毒│時，以其財產抵償。                │
│    │          │品罪      │                                  │
├──┼─────┼─────┼─────────────────┤
│ ７ │事實欄一(七)│毒品危害防│處有期徒刑拾伍年陸月。扣案之MOTORO│
│    │所載販賣海│制條例第4 │LA廠牌行動電話壹支（不含搭配使用之│
│    │洛因與蘇哲│條第1 項販│門號0000000000號晶片卡壹│
│    │慶之犯行  │賣第一級毒│枚）及電子磅秤貳臺均沒收。未扣案之│
│    │          │品罪      │販賣毒品所得新臺幣伍佰元沒收，如全│
│    │          │          │部或一部不能沒收時，以其財產抵償。│
├──┼─────┼─────┼─────────────────┤
│ ８ │事實欄一(八)│毒品危害防│處有期徒刑柒年拾月。扣案之NOKIA 廠│
│    │所載販賣海│制條例第4 │牌行動電話壹支（不含搭配使用之門號│
│    │洛因與廖文│條第1 項販│0000000000號晶片卡壹枚）│
│    │明之犯行  │賣第一級毒│及電子磅秤貳臺均沒收。未扣案之販賣│
│    │          │品罪      │毒品所得新臺幣參仟元沒收，如全部或│
│    │          │          │一部不能沒收時，以其財產抵償。    │
├──┼─────┼─────┼─────────────────┤
│ ９ │事實欄一(九)│毒品危害防│處有期徒刑捌年。扣案之第一級毒品海│
│    │所載販賣海│制條例第4 │洛因伍包（驗餘淨重共計參伍點伍肆公│
│    │洛因與綽號│條第1 項販│克）沒收銷燬。扣案之NOKIA 廠牌行動│
│    │「紅龜」之│賣第一級毒│電話壹支（不含搭配使用之門號○九八│
│    │人之犯行  │品罪      │0000000號晶片卡壹枚）及電子│
│    │          │          │磅秤貳臺均沒收。未扣案之販賣毒品所│
│    │          │          │得新臺幣陸仟元沒收，如全部或一部不│
│    │          │          │能沒收時，以其財產抵償。          │
├──┼─────┼─────┼─────────────────┤
│ １０ │事實欄一(十)│毒品危害防│處有期徒刑貳年壹月。扣案之NOKIA 廠│
│    │所載販賣甲│制條例第4 │牌行動電話壹支（不含搭配使用之門號│
│    │基安非他命│條第2 項販│0000000000號晶片卡壹枚）│
│    │與廖文明之│賣第二級毒│及電子磅秤貳臺均沒收。未扣案之販賣│
│    │犯行      │品罪      │毒品所得新臺幣參仟伍佰元沒收，如全│
│    │          │          │部或一部不能沒收時，以其財產抵償。│
├──┼─────┼─────┼─────────────────┤
│  │事實欄一(十一)│毒品危害防│處有期徒刑貳年。扣案之第二級毒品甲│
│    │所載販賣甲│制條例第4 │基安非他命肆包（驗餘淨重共計拾陸點│
│    │基安非他命│條第2 項販│捌參陸公克）沒收銷燬。扣案之NOKIA │
│    │與廖文明之│賣第二級毒│廠牌行動電話壹支（不含搭配使用之門│
│    │犯行      │品罪      │號0000000000號晶片卡壹枚│
│    │          │          │）及電子磅秤貳臺均沒收。未扣案之販│
│    │          │          │賣毒品所得新臺幣參仟元沒收，如全部│
│    │          │          │或一部不能沒收時，以其財產抵償。  │
├──┼─────┼─────┼─────────────────┤
│  │事實欄二(一)│毒品危害防│處有期徒刑參年拾月。扣案之NOKIA廠 │
│    │所載共同販│制條例第4 │牌行動電話壹支（不含搭配使用之門號│
│    │賣甲基安非│條第2 項販│0000000000號晶片卡壹枚）│
│    │他命與蔡青│賣第二級毒│及電子磅秤貳臺均沒收。未扣案之販賣│
│    │亨之犯行  │品罪      │毒品所得新臺幣壹仟元應與共犯甲○○│
│    │          │          │連帶沒收，如全部或一部不能沒收時，│
│    │          │          │以其與共犯甲○○之財產連帶抵償。  │
├──┼─────┼─────┼─────────────────┤
│  │事實欄二(二)│毒品危害防│處有期徒刑拾伍年捌月。扣案之NOKIA │
│    │所載共同販│制條例第4 │廠牌行動電話壹支（不含搭配使用之門│
│    │賣海洛因與│條第1 項販│號0000000000號晶片卡壹枚│
│    │賴煥鏞之犯│賣第一級毒│）及電子磅秤貳臺均沒收。未扣案之販│
│    │行        │品罪      │賣毒品所得新臺幣參仟元應與共犯林婉│
│    │          │          │如連帶沒收，如全部或一部不能沒收時│
│    │          │          │，以其與共犯甲○○之財產連帶抵償。│
├──┼─────┼─────┼─────────────────┤
│  │事實欄二(三)│毒品危害防│處有期徒刑拾伍年捌月。扣案第一級毒│
│    │所載共同販│制條例第4 │品海洛因伍包（驗餘淨重共計參拾伍點│
│    │賣海洛因與│條第1 項販│伍肆公克）沒收銷燬。扣案第一級毒品│
│    │賴煥鏞之犯│賣第一級毒│海洛因伍包之外包裝袋伍個、扣案之  │
│    │行        │品罪      │NOKIA 廠牌行動電話壹支（不含搭配使│
│    │          │          │用之門號0000000000號晶片│
│    │          │          │卡壹枚）及電子磅秤貳臺均沒收。未扣│
│    │          │          │案之販賣毒品所得新臺幣參仟元應與共│
│    │          │          │犯甲○○連帶沒收，如全部或一部不能│
│    │          │          │沒收時，以其與共犯甲○○之財產連帶│
│    │          │          │抵償。                            │
├──┼─────┼─────┼─────────────────┤
│  │事實欄二(四)│毒品危害防│處有期徒刑參年拾月。扣案之第二級毒│
│    │所載共同販│制條例第4 │品甲基安非他命肆包（驗餘淨重共計拾│
│    │賣甲基安非│條第2 項販│陸點捌參陸公克）沒收銷燬。扣案之第│
│    │他命與楊正│賣第二級毒│二級毒品甲基安非他命肆包外包裝袋肆│
│    │義之犯行  │品罪      │個、扣案之NOKIA廠牌行動電話壹支（ │
│    │          │          │不含搭配使用之門號00000000│
│    │          │          │四六號晶片卡壹枚）及電子磅秤貳臺均│
│    │          │          │沒收。未扣案之販賣毒品所得新臺幣壹│
│    │          │          │仟元應與共犯甲○○及林本源連帶沒收│
│    │          │          │，如全部或一部不能沒收時，以其與共│
│    │          │          │犯甲○○及林本源之財產連帶抵償。  │
├──┼─────┼─────┼─────────────────┤
│  │事實欄二(五)│毒品危害防│處有期徒刑拾伍年柒月。扣案之MOTORO│
│    │所載共同販│制條例第4 │LA廠牌行動電話壹支（不含搭配使用之│
│    │賣海洛因與│條第1 項販│門號0000000000號晶片卡壹│
│    │蘇哲慶之犯│賣第一級毒│枚）及電子磅秤貳臺均沒收。未扣案之│
│    │行        │品罪      │販賣毒品所得即電腦壹臺應與共犯林婉│
│    │          │          │如連帶沒收，如全部或一部不能沒收時│
│    │          │          │，與共犯甲○○連帶追徵其價額，或以│
│    │          │          │其與共犯甲○○之財產連帶抵償。    │
└──┴─────┴─────┴─────────────────┘
【附表二：被告甲○○所犯罪刑一覽表】
┌──┬─────┬─────┬─────────────────┐
│ １ │事實欄二(二)│毒品危害防│處有期徒刑拾伍年參月。扣案之NOKIA │
│    │所載共同販│制條例第4 │廠牌行動電話壹支（不含搭配使用之門│
│    │賣海洛因與│條第1 項販│號0000000000號晶片卡壹枚│
│    │賴煥鏞之犯│賣第一級毒│）及電子磅秤貳臺均沒收。未扣案之販│
│    │行        │品罪      │賣毒品所得新臺幣參仟元應與共犯陶明│
│    │          │          │益連帶沒收，如全部或一部不能沒收時│
│    │          │          │，以其與共犯丙○○之財產連帶抵償。│
├──┼─────┼─────┼─────────────────┤
│ ２ │事實欄二(三)│毒品危害防│處有期徒刑拾伍年參月。扣案之第一級│
│    │所載共同販│制條例第4 │毒品海洛因伍包（驗餘淨重共計參伍點│
│    │賣海洛因與│條第1 項販│伍肆公克）沒收銷燬。扣案之第一級毒│
│    │賴煥鏞之犯│賣第一級毒│品海洛因伍包外包裝袋伍個、扣案之  │
│    │行        │品罪      │NOKIA 廠牌行動電話壹支（不含搭配使│
│    │          │          │用之門號0000000000號晶片│
│    │          │          │卡壹枚）及電子磅秤貳臺均沒收。未扣│
│    │          │          │案之販賣毒品所得新臺幣參仟元應與共│
│    │          │          │犯丙○○連帶沒收，如全部或一部不能│
│    │          │          │沒收時，以其與共犯丙○○之財產連帶│
│    │          │          │抵償。                            │
├──┼─────┼─────┼─────────────────┤
│ ３ │事實欄二(四)│毒品危害防│處有期徒刑參年柒月。扣案之第二級毒│
│    │所載共同販│制條例第4 │品甲基安非他命肆包（驗餘淨重共計拾│
│    │賣甲基安非│條第2 項販│陸點捌參陸公克）沒收銷燬。扣案之第│
│    │他命與楊正│賣第二級毒│二級毒品甲基安非他命肆包外包裝袋肆│
│    │義之犯行  │品罪      │個、扣案之NO KIA廠牌行動電話壹支（│
│    │          │          │不含搭配使用之門號00000000│
│    │          │          │四六號晶片卡壹枚）及電子磅秤貳臺均│
│    │          │          │沒收。未扣案之販賣毒品所得新臺幣壹│
│    │          │          │仟元應與共犯丙○○及林本源連帶沒收│
│    │          │          │，如全部或一部不能沒收時，以其與共│
│    │          │          │犯丙○○及林本源之財產連帶抵償。  │
├──┼─────┼─────┼─────────────────┤
│ ４ │事實欄二(五)│毒品危害防│處有期徒刑拾伍年貳月。扣案之MOTORO│
│    │所載共同販│制條例第4 │LA廠牌行動電話壹支（不含搭配使用之│
│    │賣海洛因與│條第1 項販│門號0000000000號晶片卡壹│
│    │蘇哲慶之犯│賣第一級毒│枚）及電子磅秤貳臺均沒收。未扣案之│
│    │行        │品罪      │販賣毒品所得即電腦壹臺應與共犯陶明│
│    │          │          │益連帶沒收，如全部或一部不能沒收時│
│    │          │          │，與共犯丙○○連帶追徵其價額，或以│
│    │          │          │其與共犯丙○○之財產連帶抵償之。  │
└──┴─────┴─────┴─────────────────┘
【附表三：被告丁○○所犯罪刑一覽表】
┌──┬─────┬─────┬─────────────────┐
│ １ │事實欄三(一)│毒品危害防│處有期徒刑柒年捌月。扣案之MOTOROLA│
│    │所載販賣海│制條例第4 │廠牌行動電話壹支（不含搭配使用之門│
│    │洛因與許冬│條第1 項販│號0000000000號晶片卡壹枚│
│    │和之犯行  │賣第一級毒│）、全新夾鏈袋壹包和電子磅秤壹臺均│
│    │          │品罪      │沒收。未扣案之販賣毒品所得新臺幣壹│
│    │          │          │仟元沒收，如全部或一部不能沒收時，│
│    │          │          │以其財產抵償。                    │
├──┼─────┼─────┼─────────────────┤
│ ２ │事實欄三(二)│毒品危害防│處有期徒刑柒年捌月。扣案之MOTOROLA│
│    │所載販賣海│制條例第4 │廠牌行動電話壹支（不含搭配使用之門│
│    │洛因與許冬│條第1 項販│號0000000000號晶片卡壹枚│
│    │和之犯行  │賣第一級毒│）、全新夾鏈袋壹包和電子磅秤壹臺均│
│    │          │品罪      │沒收。未扣案之販賣毒品所得新臺幣壹│
│    │          │          │仟元沒收，如全部或一部不能沒收時，│
│    │          │          │以其財產抵償。                    │
├──┼─────┼─────┼─────────────────┤
│ ３ │事實欄三(三)│毒品危害防│處有期徒刑柒年捌月。扣案之MOTOROLA│
│    │所載販賣海│制條例第4 │廠牌行動電話壹支（不含搭配使用之門│
│    │洛因與許冬│條第1 項販│號0000000000號晶片卡壹枚│
│    │和之犯行  │賣第一級毒│）、全新夾鏈袋壹包和電子磅秤壹臺均│
│    │          │品罪      │沒收。未扣案之販賣毒品所得新臺幣壹│
│    │          │          │仟元沒收，如全部或一部不能沒收時，│
│    │          │          │以其財產抵償。                    │
├──┼─────┼─────┼─────────────────┤
│ ４ │事實欄三(四)│毒品危害防│處有期徒刑柒年捌月。扣案之MOTOROLA│
│    │所載販賣海│制條例第4 │廠牌行動電話壹支（不含搭配使用之門│
│    │洛因與許冬│條第1 項販│號0000000000號晶片卡壹枚│
│    │和之犯行  │賣第一級毒│）、全新夾鏈袋壹包和電子磅秤壹臺均│
│    │          │品罪      │沒收。未扣案之販賣毒品所得新臺幣壹│
│    │          │          │仟元沒收，如全部或一部不能沒收時，│
│    │          │          │以其財產抵償。                    │
├──┼─────┼─────┼─────────────────┤
│ ５ │事實欄三(五)│毒品危害防│處有期徒刑柒年玖月。扣案之LG廠牌行│
│    │所載販賣海│制條例第4 │動電話壹支（含搭配使用之門號○九八│
│    │洛因與廖文│條第1 項販│0000000號晶片卡壹枚）、全新│
│    │鴻之犯行  │賣第一級毒│夾鏈袋壹包和電子磅秤壹臺均沒收。未│
│    │          │品罪      │扣案之販賣毒品所得新臺幣貳仟元沒收│
│    │          │          │，如全部或一部不能沒收時，以其財產│
│    │          │          │抵償。                            │
├──┼─────┼─────┼─────────────────┤
│ ６ │事實欄三(六)│毒品危害防│處有期徒刑柒年捌月。扣案之LG廠牌行│
│    │所載販賣海│制條例第4 │動電話壹支（含搭配使用之門號○九八│
│    │洛因與廖文│條第1 項販│0000000號晶片卡壹枚）、全新│
│    │鴻之犯行  │賣第一級毒│夾鏈袋壹包和電子磅秤壹臺均沒收。未│
│    │          │品罪      │扣案之販賣毒品所得新臺幣壹仟元沒收│
│    │          │          │，如全部或一部不能沒收時，以其財產│
│    │          │          │抵償。                            │
├──┼─────┼─────┼─────────────────┤
│ ７ │事實欄三(七)│毒品危害防│處有期徒刑柒年捌月。扣案之LG廠牌行│
│    │所載販賣海│制條例第4 │動電話壹支（含搭配使用之門號○九八│
│    │洛因與廖文│條第1 項販│0000000號晶片卡壹枚）、全新│
│    │鴻之犯行  │賣第一級毒│夾鏈袋壹包和電子磅秤壹臺均沒收。未│
│    │          │品罪      │扣案之販賣毒品所得新臺幣壹仟參佰元│
│    │          │          │沒收，如全部或一部不能沒收時，以其│
│    │          │          │財產抵償。                        │
├──┼─────┼─────┼─────────────────┤
│ ８ │事實欄三(八)│毒品危害防│處有期徒刑柒年捌月。扣案之MOTOROLA│
│    │所載販賣海│制條例第4 │廠牌行動電話壹支（不含搭配使用之門│
│    │洛因與歐坤│條第1 項販│號0000000000號晶片卡壹枚│
│    │杰之犯行  │賣第一級毒│）、全新夾鏈袋壹包和電子磅秤壹臺均│
│    │          │品罪      │沒收。未扣案之販賣毒品所得新臺幣壹│
│    │          │          │仟元沒收，如全部或一部不能沒收時，│
│    │          │          │以其財產抵償。                    │
├──┼─────┼─────┼─────────────────┤
│ ９ │事實欄三(九)│毒品危害防│處有期徒刑柒年玖月。扣案之MOTOROLA│
│    │所載販賣海│制條例第4 │廠牌行動電話壹支（不含搭配使用之門│
│    │洛因與歐坤│條第1 項販│號0000000000號晶片卡壹枚│
│    │杰之犯行  │賣第一級毒│）、全新夾鏈袋壹包和電子磅秤壹臺均│
│    │          │品罪      │沒收。未扣案之販賣毒品所得新臺幣貳│
│    │          │          │仟元沒收，如全部或一部不能沒收時，│
│    │          │          │以其財產抵償。                    │
├──┼─────┼─────┼─────────────────┤
│ １０ │事實欄三(十)│毒品危害防│處有期徒刑柒年捌月。扣案之MOTOROLA│
│    │所載販賣海│制條例第4 │廠牌行動電話壹支（不含搭配使用之門│
│    │洛因與歐坤│條第1 項販│號0000000000號晶片卡壹枚│
│    │杰之犯行  │賣第一級毒│）、全新夾鏈袋壹包和電子磅秤壹臺均│
│    │          │品罪      │沒收。未扣案之販賣毒品所得新臺幣壹│
│    │          │          │仟元沒收，如全部或一部不能沒收時，│
│    │          │          │以其財產抵償。                    │
├──┼─────┼─────┼─────────────────┤
│  │事實欄三(十一)│毒品危害防│處有期徒刑柒年捌月。扣案之MOTOROLA│
│    │所載販賣海│制條例第4 │廠牌行動電話壹支（不含搭配使用之門│
│    │洛因與歐坤│條第1 項販│號0000000000號晶片卡壹枚│
│    │杰之犯行  │賣第一級毒│）、全新夾鏈袋壹包和電子磅秤壹臺均│
│    │          │品罪      │沒收。未扣案之販賣毒品所得新臺幣壹│
│    │          │          │仟元沒收，如全部或一部不能沒收時，│
│    │          │          │以其財產抵償。                    │
├──┼─────┼─────┼─────────────────┤
│  │事實欄三(十二)│毒品危害防│處有期徒刑柒年玖月。扣案之第一級毒│
│    │所載販賣海│制條例第4 │品海洛因參包（驗餘淨重合計參點玖參│
│    │洛因與歐坤│條第1 項販│公克）沒收銷燬。扣案之第一級毒品海│
│    │杰之犯行  │賣第一級毒│洛因參包外包裝袋參個、扣案之MOTORO│
│    │          │品罪      │LA 廠牌行動電話壹支（不含搭配使用 │
│    │          │          │之門號0000000000號晶片卡│
│    │          │          │壹枚）、全新夾鏈袋壹包和電子磅秤壹│
│    │          │          │臺均沒收。未扣案之販賣毒品所得新臺│
│    │          │          │幣壹仟伍佰元沒收，如全部或一部不能│
│    │          │          │沒收時，以其財產抵償。            │
├──┼─────┼─────┼─────────────────┤
│  │事實欄三(十三)│毒品危害防│處有期徒刑柒年捌月。扣案之MOTOROLA│
│    │所載販賣海│制條例第4 │廠牌行動電話壹支（不含搭配使用之門│
│    │洛因與蔡森│條第1 項販│號0000000000號晶片卡壹枚│
│    │明之犯行  │賣第一級毒│）、全新夾鏈袋壹包和電子磅秤壹臺均│
│    │          │品罪      │沒收。未扣案之販賣毒品所得新臺幣壹│
│    │          │          │仟元沒收，如全部或一部不能沒收時，│
│    │          │          │以其財產抵償。                    │
├──┼─────┼─────┼─────────────────┤
│  │事實欄三(十四)│毒品危害防│處有期徒刑柒年捌月。扣案之MOTOROLA│
│    │所載販賣海│制條例第4 │廠牌行動電話壹支（不含搭配使用之門│
│    │洛因與蔡森│條第1 項販│號0000000000號晶片卡壹枚│
│    │明之犯行  │賣第一級毒│）、全新夾鏈袋壹包和電子磅秤壹臺均│
│    │          │品罪      │沒收。未扣案之販賣毒品所得新臺幣壹│
│    │          │          │仟元沒收，如全部或一部不能沒收時，│
│    │          │          │以其財產抵償。                    │
├──┼─────┼─────┼─────────────────┤
│  │事實欄三(十五)│毒品危害防│處有期徒刑柒年捌月。扣案之MOTOROLA│
│    │所載販賣海│制條例第4 │廠牌行動電話壹支（不含搭配使用之門│
│    │洛因與蔡森│條第1 項販│號0000000000號晶片卡壹枚│
│    │明之犯行  │賣第一級毒│）、全新夾鏈袋壹包和電子磅秤壹臺均│
│    │          │品罪      │沒收。未扣案之販賣毒品所得新臺幣壹│
│    │          │          │仟元沒收，如全部或一部不能沒收時，│
│    │          │          │以其財產抵償。                    │
├──┼─────┼─────┼─────────────────┤
│  │事實欄三(十六)│毒品危害防│處有期徒刑柒年捌月。扣案之MOTOROLA│
│    │所載販賣海│制條例第4 │廠牌行動電話壹支（不含搭配使用之門│
│    │洛因與賴炫│條第1 項販│號0000000000號晶片卡壹枚│
│    │甫之犯行  │賣第一級毒│）、全新夾鏈袋壹包和電子磅秤壹臺均│
│    │          │品罪      │沒收。未扣案之販賣毒品所得新臺幣壹│
│    │          │          │仟元沒收，如全部或一部不能沒收時，│
│    │          │          │以其財產抵償。                    │
├──┼─────┼─────┼─────────────────┤
│  │事實欄三(十七)│毒品危害防│處有期徒刑柒年捌月。扣案之MOTOROLA│
│    │所載販賣海│制條例第4 │廠牌行動電話壹支（不含搭配使用之門│
│    │洛因與賴炫│條第1 項販│號0000000000號晶片卡壹枚│
│    │甫之犯行  │賣第一級毒│）、全新夾鏈袋壹包和電子磅秤壹臺均│
│    │          │品罪      │沒收。未扣案之販賣毒品所得新臺幣壹│
│    │          │          │仟元沒收，如全部或一部不能沒收時，│
│    │          │          │以其財產抵償。                    │
├──┼─────┼─────┼─────────────────┤
│  │事實欄三(十八)│毒品危害防│處有期徒刑柒年捌月。扣案之MOTOROLA│
│    │所載販賣海│制條例第4 │廠牌行動電話壹支（不含搭配使用之門│
│    │洛因與賴炫│條第1 項販│號0000000000號晶片卡壹枚│
│    │甫之犯行  │賣第一級毒│）、全新夾鏈袋壹包和電子磅秤壹臺均│
│    │          │品罪      │沒收。未扣案之販賣毒品所得新臺幣壹│
│    │          │          │仟元沒收，如全部或一部不能沒收時，│
│    │          │          │以其財產抵償。                    │
├──┼─────┼─────┼─────────────────┤
│  │事實欄三(十九)│毒品危害防│處有期徒刑柒年捌月。扣案之MOTOROLA│
│    │所載販賣海│制條例第4 │廠牌行動電話壹支（不含搭配使用之門│
│    │洛因與賴炫│條第1 項販│號0000000000號晶片卡壹枚│
│    │甫之犯行  │賣第一級毒│）、全新夾鏈袋壹包和電子磅秤壹臺均│
│    │          │品罪      │沒收。未扣案之販賣毒品所得新臺幣壹│
│    │          │          │仟元沒收，如全部或一部不能沒收時，│
│    │          │          │以其財產抵償。                    │
├──┼─────┼─────┼─────────────────┤
│  │事實欄三(二十)│毒品危害防│處有期徒刑柒年捌月。扣案之MOTOROLA│
│    │所載販賣海│制條例第4 │廠牌行動電話壹支（不含搭配使用之門│
│    │洛因與賴炫│條第1 項販│號0000000000號晶片卡壹枚│
│    │甫之犯行  │賣第一級毒│）、全新夾鏈袋壹包和電子磅秤壹臺均│
│    │          │品罪      │沒收。未扣案之販賣毒品所得新臺幣壹│
│    │          │          │仟元沒收，如全部或一部不能沒收時，│
│    │          │          │以其財產抵償。                    │
├──┼─────┼─────┼─────────────────┤
│  │事實欄三│毒品危害防│處有期徒刑柒年玖月。扣案之MOTOROLA│
│    │所載販賣海│制條例第4 │廠牌行動電話壹支（不含搭配使用之門│
│    │洛因與賴炫│條第1 項販│號0000000000號晶片卡壹枚│
│    │甫之犯行  │賣第一級毒│）、全新夾鏈袋壹包和電子磅秤壹臺均│
│    │          │品罪      │沒收。未扣案之販賣毒品所得新臺幣貳│
│    │          │          │仟元沒收，如全部或一部不能沒收時，│
│    │          │          │以其財產抵償。                    │
├──┼─────┼─────┼─────────────────┤
│  │事實欄四所│毒品危害防│處有期徒刑柒年捌月。扣案之MOTOROLA│
│    │載共同販賣│制條例第4 │廠牌行動電話壹支（不含搭配使用之門│
│    │海洛因與許│條第1 項販│號0000000000號晶片卡壹枚│
│    │冬和之犯行│賣第一級毒│）、全新夾鏈袋壹包和電子磅秤壹臺均│
│    │          │品罪      │沒收。未扣案之販賣毒品所得新臺幣壹│
│    │          │          │仟元應與共犯黃麗珍連帶沒收，如全部│
│    │          │          │或一部不能沒收時，以其與共犯黃麗珍│
│    │          │          │之財產連帶抵償。                  │
└──┴─────┴─────┴─────────────────┘
【附表四：本案通訊監察譯文一覽表】
┌──┬─────┬───────────────┬───────────┐
│編號│   時間   │      通訊監察譯文內容        │         備註         │
├──┼─────┼───────────────┼───────────┤
│ １ │98年8 月3 │A：0000-000000（丙○○）      │佐證事實欄一(一)。    │
│    │日12時58分│B：0000-000000（賴煥鏞）      │通訊監察譯文出處：98│
│    │2 秒      ├───────────────┤  年度偵字第4293號卷(二)│
│    │          │A：喂。                       │  第201之14至15頁。   │
│    │          │B：鱷魚、康仔。               │                      │
│    │          │A：你好。                     │                      │
│    │          │B：你有在我們這嗎。           │                      │
│    │          │A：有在火車站。               │                      │
│    │          │B：火車站。                   │                      │
│    │          │A：恩。                       │                      │
│    │          │B：安呢我現過去、3工人（毒品）│                      │
│    │          │   。                         │                      │
│    │          │A：好我知。                   │                      │
│    ├─────┼───────────────┤                      │
│    │98年8 月3 │A ：0000-000000（丙○○）     │                      │
│    │日13時7 分│B ：0000-000000（賴煥鏞）     │                      │
│    │58秒      ├───────────────┤                      │
│    │          │A：喂。                       │                      │
│    │          │B：你在那。                   │                      │
│    │          │A：你在那。                   │                      │
│    │          │B：我在三商這。               │                      │
│    │          │A：三商巧福你在那等我一下。   │                      │
│    │          │B：雙子星戲院在無。           │                      │
│    │          │A：三商巧福賣牛肉麵。         │                      │
│    │          │B：雙子星戲院在。             │                      │
│    │          │A：雙子星我不知道，我在日通這 │                      │
│    │          │B：日通那我過（交易毒品）。   │                      │
├──┼─────┼───────────────┼───────────┤
│ ２ │98年8 月10│A ：0000-000000（丙○○）     │佐證事實欄一(二)。    │
│    │日23時6 分│B ：0000-000000（蔡青亨）     │通訊監察譯文出處：98│
│    │24秒      ├───────────────┤  年度偵字第4293號卷(二)│
│    │          │B：你等一下多晚要來。         │  第50頁。            │
│    │          │A：剛剛你沒拿。               │                      │
│    │          │B：對阿。                     │                      │
│    │          │A：你剛沒處理嗎。             │                      │
│    │          │B：要叫你再跑一趟。           │                      │
│    │          │A：要再一次再一個。           │                      │
│    │          │B ：對啦，不然還是要明天，隨便│                      │
│    │          │    你啦。                    │                      │
│    │          │B ：我是覺得晚一點要去忠正那裡│                      │
│    │          │    再打電話給我。            │                      │
│    │          │A ：沒有我現在竹山等一下要往回│                      │
│    │          │    走，我是不是過那邊再拿給你│                      │
│    │          │    就好。                    │                      │
├──┼─────┼───────────────┼───────────┤
│ ３ │98年8 月7 │A：0000-000000（丙○○）      │佐證事實欄一(三)。    │
│    │日1 時39分│B：0000-000000（楊正義）      │通訊監察譯文出處：98│
│    │45秒      ├───────────────┤  年度偵字第5194號卷第│
│    │          │A：喂。                       │  175頁至第176頁。    │
│    │          │B：你在哪裡。                 │                      │
│    │          │A：我要過去阿。               │                      │
│    │          │B：多久。                     │                      │
│    │          │A：半個小時。                 │                      │
│    │          │B：你回來打電話給我。（要買毒 │                      │
│    │          │   品）                       │                      │
│    │          │A：你又沒顯示號碼。           │                      │
│    │          │B：你不知道我電話號碼。       │                      │
│    │          │A：知道。                     │                      │
│    │          │B：在市場口那等就好了。       │                      │
│    │          │A：好OK。                     │                      │
│    ├─────┼───────────────┤                      │
│    │98年8 月7 │A：0000-000000（丙○○）      │                      │
│    │日2 時0 分│B：0000-000000（楊正義）      │                      │
│    │10秒      ├───────────────┤                      │
│    │          │A：喂。                       │                      │
│    │          │B：大哥你回來沒有。           │                      │
│    │          │A：到莿桐了。                 │                      │
│    │          │B：到莿桐好好。               │                      │
│    │          │A：你在那裡。                 │                      │
│    │          │B：我在我們這裡，我們到那市場 │                      │
│    │          │   口。                       │                      │
│    │          │A：到市場口我進去嗎，進去玩珠 │                      │
│    │          │   子臺。                     │                      │
│    │          │B：你到打給我，我就馬上到。   │                      │
│    │          │A：OK好。                     │                      │
│    ├─────┼───────────────┤                      │
│    │98年8 月7 │A：0000-000000（丙○○）      │                      │
│    │日2 時9 分│B：0000-000000（楊正義）      │                      │
│    │3 秒      ├───────────────┤                      │
│    │          │A：喂。                       │                      │
│    │          │B：到了。                     │                      │
│    │          │A：好（交易毒品）。           │                      │
│    ├─────┼───────────────┤                      │
│    │98年8 月7 │A：0000-000000（丙○○）      │                      │
│    │日2 時15分│B：0000-000000（楊正義）      │                      │
│    │30秒      ├───────────────┤                      │
│    │          │A：喂。                       │                      │
│    │          │B：大哥小聲一點，他走了沒，大 │                      │
│    │          │   哥他走了沒。               │                      │
│    │          │A：走了。                     │                      │
│    │          │B：我看他在旁邊，好了沒在你車 │                      │
│    │          │   這邊，還是怎樣。           │                      │
│    │          │A：在我車這邊。               │                      │
│    │          │B：好。                       │                      │
├──┼─────┼───────────────┼───────────┤
│ ４ │98年6 月24│A：0000-000000（丙○○）      │佐證事實欄一(四)。    │
│    │日21時35分│B：0000-000000（丁○○）      │通訊監察譯文出處：98│
│    │20秒      ├───────────────┤  年度偵字第4293號卷(一)│
│    │          │B：剛你打給我。               │  第101頁。           │
│    │          │A：嗯，你都沒接電話。         │                      │
│    │          │B：我在睡覺。我11點左右到斗六 │                      │
│    │          │   去。                       │                      │
│    │          │A：那麼晚。                   │                      │
│    │          │B：沒優質的喔。               │                      │
│    ├─────┼───────────────┤                      │
│    │98年6 月24│A：0000-000000（丙○○）      │                      │
│    │日22時33分│B：0000-000000（丁○○）      │                      │
│    │01秒      ├───────────────┤                      │
│    │          │A：你到那裡了。               │                      │
│    │          │B：過臺中了，差不多還要40分鍾 │                      │
│    │          │  （到斗六）。                │                      │
│    ├─────┼───────────────┤                      │
│    │98年6 月24│A：0000-000000（丙○○）      │                      │
│    │日23時11分│B：0000-000000（丁○○）      │                      │
│    │59秒      ├───────────────┤                      │
│    │          │B：到了。                     │                      │
│    │          │A：要在哪裡等。               │                      │
│    │          │B：菜公庄知道嗎？             │                      │
│    │          │A：OK過去了。                 │                      │
│    ├─────┼───────────────┤                      │
│    │98年6 月24│A：0000-000000（丙○○）      │                      │
│    │日23時32分│B：0000-000000（丁○○）      │                      │
│    │14秒      ├───────────────┤                      │
│    │          │B ：（女）怎麼沒看到你。      │                      │
│    │          │A ：我在廟這邊。我開過去。    │                      │
├──┼─────┼───────────────┼───────────┤
│ ５ │98年6 月27│A：0000-000000（丁○○）      │佐證事實欄一(五)。    │
│    │日23時37分│B：0000-000000（丙○○）      │通訊監察譯文出處：98│
│    │0秒       ├───────────────┤  年度偵字第4293號卷(一)│
│    │          │A：你在哪裡。                 │  第102頁至第103頁。  │
│    │          │B：在大吃市。                 │                      │
│    │          │A：我們這裡的大吃市。         │                      │
│    │          │B：嗯。                       │                      │
│    │          │A：那等我一下。               │                      │
│    ├─────┼───────────────┤                      │
│    │98年6 月27│A：0000-000000（丁○○）      │                      │
│    │日23時40分│B：0000-000000（丙○○）      │                      │
│    │30秒      ├───────────────┤                      │
│    │          │B：你在哪裡。                 │                      │
│    │          │A：我現在要過去了。           │                      │
│    │          │B：你到古坑那個東西向。       │                      │
│    │          │A：你跑到那邊去做什麼。       │                      │
│    │          │B：我女友要上廁所。           │                      │
│    │          │A：上個廁所也不用跑那麼遠。   │                      │
│    │          │B：你現在人在哪裡。           │                      │
│    │          │A：我快到中山路。             │                      │
│    │          │B：我現在在中山路旁有個全家。 │                      │
│    │          │A：你在全家那裡等我。         │                      │
│    ├─────┼───────────────┤                      │
│    │98年6 月27│A：0000-000000（丁○○）      │                      │
│    │日23時50分│B：0000-000000（丙○○）      │                      │
│    │09秒      ├───────────────┤                      │
│    │          │A：那剩下那些不是跟之前的一樣 │                      │
│    │          │   。                         │                      │
│    │          │B：不一樣。我是建議你加在一起 │                      │
│    │          │   會比較好。                 │                      │
│    │          │A：加在一起。                 │                      │
│    │          │B：那個是太白了，氣比較弱。你 │                      │
│    │          │   知道嗎。                   │                      │
│    │          │A：我懂。                     │                      │
│    │          │B：力量都會有。               │                      │
│    │          │A：像我用比1 的他們都說可以。 │                      │
│    │          │B：絕對可以的。如果加在一起比 │                      │
│    │          │   二沒問題。                 │                      │
│    │          │A：沒問題。                   │                      │
│    │          │B：我不知道，比一沒問題，不然 │                      │
│    │          │   你又找我算了。             │                      │
│    │          │A：好啦。                     │                      │
│    │          │B：知道了。                   │                      │
│    ├─────┼───────────────┤                      │
│    │98年6 月28│A：0000-000000（丁○○）      │                      │
│    │日00時02分│B：0000-000000（丙○○）      │                      │
│    │08秒      ├───────────────┤                      │
│    │          │A：含袋只有77而已。           │                      │
│    │          │B：下次多用些給你就OK了。二個 │                      │
│    │          │   加在一起沒辦法算重量。     │                      │
│    │          │A：哈。這樣差太多。           │                      │
│    │          │B：下次給你懂不懂。           │                      │
│    │          │A：這樣差多少了。             │                      │
│    │          │B：大顆的不要動。都是會照比例 │                      │
│    │          │   算來給你嗎？不夠再補給你。 │                      │
│    │          │A：這還可以補。               │                      │
│    │          │B：含袋77嗎？我下次知道怎麼補 │                      │
│    │          │   ？                         │                      │
│    │          │A：77不到5、4幾多而已。       │                      │
│    │          │B：大顆不要動，大顆02幾。     │                      │
│    │          │A：1.8 。                     │                      │
│    │          │B：1.8個鳥。                  │                      │
│    │          │A：我現在拿出來的秤的0.18 。  │                      │
│    │          │B：大顆的我弄給人家028 。     │                      │
│    │          │A：018 啦。                   │                      │
│    │          │B：大顆018少了0.1。           │                      │
│    │          │A：對啊。                     │                      │
│    │          │B：大顆我有秤好，我知道多少， │                      │
│    │          │   你了解嗎？不是018 ，吹吹風 │                      │
│    │          │   就028 了，我知道補多少給你 │                      │
│    │          │   。明天再補，不然就晚一點。 │                      │
│    │          │A：晚一點，好。               │                      │
├──┼─────┼───────────────┼───────────┤
│ ６ │98年7 月4 │A：0000-000000（丁○○）      │佐證事實欄一(六)。    │
│    │日23時52分│B：0000-000000（丙○○）      │通訊監察譯文出處：98│
│    │19秒      ├───────────────┤  年度偵字第4293號卷(一)│
│    │          │B：喂。12點半會到。           │  第72頁。            │
│    │          │A：你下來打給我。我從早上打到 │原審勘驗筆錄：98年度│
│    │          │   現在。                     │  訴字第841號卷(三)第74 │
│    ├─────┼───────────────┤  頁至第75頁反面      │
│    │98年7 月5 │A：0000-000000（丁○○）      │                      │
│    │日0 時12分│B：0000-000000（丙○○）      │                      │
│    │26秒      ├───────────────┤                      │
│    │          │B：喂，交流道西螺。           │                      │
│    │          │A：西螺。                     │                      │
│    │          │B：走這邊下。我還沒到先給你預 │                      │
│    │          │   告。                       │                      │
│    │          │A：你多久會到。               │                      │
│    │          │B：兩邊應該差不多。數量。     │                      │
│    │          │A：一樣。                     │                      │
│    │          │B：細的。                     │                      │
│    ├─────┼───────────────┤                      │
│    │98年7 月5 │A：0000-000000（丁○○）      │                      │
│    │日0 時26分│B：0000-000000 （丙○○）     │                      │
│    │21秒      ├───────────────┤                      │
│    │          │A：你到了。                   │                      │
│    │          │B：還要10分鍾，你開那麼快。   │                      │
│    │          │A：你要西螺的方向。           │                      │
│    ├─────┼───────────────┤                      │
│    │98年7 月5 │A：0000-000000（丁○○）      │                      │
│    │日0 時41分│B：0000-000000 （丙○○）     │                      │
│    │10秒      ├───────────────┤                      │
│    │          │A：你還未下來。               │                      │
│    │          │B：還要三分鐘。               │                      │
│    │          │A：好。                       │                      │
├──┼─────┼───────────────┼───────────┤
│ ７ │98年7 月31│A：0000-000000（丙○○）      │佐證事實欄一(七)。    │
│    │日14時9 分│B：0000-000000（蘇哲慶）      │通訊監察譯文出處：98│
│    │40秒      ├───────────────┤  年度偵字第5194號卷第│
│    │          │A：喂。                       │  192頁。             │
│    │          │B：哥喔。                     │原審勘驗筆錄：98年度│
│    │          │A：什麼事。                   │  訴字第841號卷(二)第21 │
│    │          │B：我要去那裡。               │  6頁反面至第217頁    │
│    │          │A：你到埤頭加水站等（要購買毒 │                      │
│    │          │   品）。                     │                      │
│    │          │B：我現在過去嗎。             │                      │
│    │          │A：你現在過去要等我一下。     │                      │
│    │          │B：你幾點會到我到時再過去。   │                      │
│    │          │A：30-40分鍾會到。            │                      │
│    │          │B：那我現就過去30-40 分鍾差不 │                      │
│    │          │   多，大約3 點。             │                      │
│    │          │A：差不多好啦。               │                      │
│    ├─────┼───────────────┤                      │
│    │98年7 月31│A：0000-000000（丙○○）      │                      │
│    │日15時28分│B：00-0000000（蘇哲慶）       │                      │
│    │13秒      ├───────────────┤                      │
│    │          │A：喂。                       │                      │
│    │          │B：哥你到了嗎。               │                      │
│    │          │A：沒有你過來北斗你知道嗎。   │                      │
│    │          │B：知道。                     │                      │
│    │          │A：北斗中華路全國電子我在那邊 │                      │
│    │          │   等你（交易毒品）。         │                      │
│    │          │B：好。                       │                      │
├──┼─────┼───────────────┼───────────┤
│ ８ │98年8 月11│A：0000-000000（廖文明）      │佐證事實欄一(八)。    │
│    │日13時8分 │B：0000-000000（丙○○）      │通訊監察譯文出處：98│
│    │8分35秒   ├───────────────┤  年度偵字第5656號卷第│
│    │          │B：喂。                       │  第12頁至第14頁。    │
│    │          │A：老大，你昨天說要打電話給我 │                      │
│    │          │   都沒有打給我。             │                      │
│    │          │B：誰。                       │                      │
│    │          │A：我昨天要跟你見面那位。     │                      │
│    │          │B：喔，西螺喔，不好意思，睡著 │                      │
│    │          │   。                         │                      │
│    │          │A：你現在方便嗎。             │                      │
│    │          │B：你在哪裡。                 │                      │
│    │          │A：我在西螺。                 │                      │
│    │          │B：西螺，你有要出門嗎。       │                      │
│    │          │A：怎麼說，你人在哪裏。       │                      │
│    │          │B：我在古坑那這邊。           │                      │
│    │          │A：古坑喔。                   │                      │
│    │          │B：嗯。                       │                      │
│    │          │A：我沒有車，我想看看。       │                      │
│    │          │B：沒關係，我過去好了。       │                      │
│    │          │A：嗯，我用另一支打給你。     │                      │
│    ├─────┼───────────────┤                      │
│    │98年8 月11│A：0000-000000（廖文明）      │                      │
│    │日13時12分│B：0000-000000（丙○○）      │                      │
│    │47秒      ├───────────────┤                      │
│    │          │B：喂。                       │                      │
│    │          │A：老大，你多久會到西螺。     │                      │
│    │          │B：我洗一下臉，也要20幾分吧。 │                      │
│    │          │A：好阿，你到西螺再打給我。   │                      │
│    │          │B：OK、OK。                   │                      │
│    │          │A：好。                       │                      │
│    ├─────┼───────────────┤                      │
│    │98年8 月11│A：0000-000000（廖文明）      │                      │
│    │日13時54分│B：0000-000000（丙○○）      │                      │
│    │28秒      ├───────────────┤                      │
│    │          │B：喂。                       │                      │
│    │          │A：老大，你到哪裡了。         │                      │
│    │          │B：喔，我現在才出來，不好意思 │                      │
│    │          │A：現在才出發喔。             │                      │
│    │          │B：現在才出來。               │                      │
│    │          │A：哇。                       │                      │
│    │          │B：我開快一點，你西螺靠近那裡 │                      │
│    │          │A：我在3C順發這裡。           │                      │
│    │          │B：你在3C順發。               │                      │
│    │          │A：燦坤再回來不是有一間全家。 │                      │
│    │          │B：嗯，燦坤我知道。           │                      │
│    │          │A：再回來，不是有一間全家。   │                      │
│    │          │B：嗯，有有有。               │                      │
│    │          │A：再過來，有一間賣3C。       │                      │
│    │          │B：我到那裡再打給你。         │                      │
│    │          │A：你到全家再打給我，         │                      │
│    │          │B：好。                       │                      │
│    ├─────┼───────────────┤                      │
│    │98年8 月11│A：0000-000000（廖文明）      │                      │
│    │日14時28分│B：0000-000000（丙○○）      │                      │
│    │32秒      ├───────────────┤                      │
│    │          │A：喂。                       │                      │
│    │          │B：我到燦坤了。               │                      │
│    │          │A：我馬上到，好。             │                      │
│    ├─────┼───────────────┤                      │
│    │98年8 月11│A：0000-000000（廖文明）      │                      │
│    │日14時30分│B：0000-000000（丙○○）      │                      │
│    │03秒      ├───────────────┤                      │
│    │          │B：喂。                       │                      │
│    │          │A ：嗯，老大，你停在路旁，你繞│                      │
│    │          │    回來十字路口這裡，我騎一台│                      │
│    │          │    機車，你繞回來，我一位朋友│                      │
│    │          │    住那裡。                  │                      │
│    │          │B：繞回去。                   │                      │
│    │          │A：繞回來一個紅綠燈。         │                      │
│    │          │B：嗯。                       │                      │
│    │          │A：嗯，你左轉，我騎機車到了， │                      │
│    │          │   等我綠燈。                 │                      │
│    │          │B：嗯，現在綠燈了。           │                      │
│    │          │A：綠燈，你過去了嗎，你開貨車 │                      │
│    │          │   。                         │                      │
│    │          │B：沒有，我在燦坤門口。       │                      │
│    │          │A：你在門口，我在停紅燈。     │                      │
│    │          │B：喔，怎麼沒有看到。         │                      │
│    │          │A：你繞回來了嗎。             │                      │
│    │          │B：我現在繞回去，往那裡走。   │                      │
│    │          │A：繞回來，紅綠燈左轉就好了。 │                      │
│    │          │B：怎麼沒有看到你。           │                      │
│    │          │A：你可能錯了，你可能在那邊。 │                      │
│    │          │B：好。                       │                      │
│    │          │A：你是不是從街上進去。       │                      │
│    │          │B：嗯啊。                     │                      │
│    │          │A：我看，你開白車嗯。         │                      │
│    │          │B：嗯。                       │                      │
│    │          │A：我這臺機車，嗯啊，你直走， │                      │
│    │          │   轉就有看到我。             │                      │
│    │          │B：直走。                     │                      │
│    │          │A：嗯，右轉。                 │                      │
│    │          │B：右轉。                     │                      │
│    │          │A：嗯啊，右轉就好了。         │                      │
│    │          │B：好。                       │                      │
│    │          │A：嗯啦，好啦，大仔，我騎機車 │                      │
│    │          │   。                         │                      │
│    │          │B：你騎機車喔。               │                      │
│    │          │A：嗯。                       │                      │
│    │          │B：跟你走。                   │                      │
├──┼─────┼───────────────┼───────────┤
│ ９ │98年8 月22│A：0000-000000（廖文明）      │佐證事實欄一(九)。    │
│    │日18時2 分│B：0000-000000（丙○○）      │通訊監察譯文出處：98│
│    │19秒      ├───────────────┤  年度偵字第5656號卷第│
│    │          │B：喂。                       │  18頁至第19頁。      │
│    │          │A：大哥你在那理，我到了。     │                      │
│    │          │B：要多少。                   │                      │
│    │          │A：那個「女生」「41」。       │                      │
│    │          │B：嗯。                       │                      │
│    │          │A：嗯。                       │                      │
│    │          │B：好。                       │                      │
│    │          │A：你在那裡。                 │                      │
│    │          │B：我馬上到。                 │                      │
│    │          │A：好，我在十字路口等你。     │                      │
│    │          │B：好。                       │                      │
│    ├─────┼───────────────┤                      │
│    │98年8 月22│A：0000-000000（廖文明）      │                      │
│    │日18時13分│B：0000-000000（丙○○）      │                      │
│    │7 秒      ├───────────────┤                      │
│    │          │B：喂。                       │                      │
│    │          │A：喂，老大，我趕時間，不好意 │                      │
│    │          │   思。                       │                      │
│    │          │B：跟你講，你是不是在燦坤。   │                      │
│    │          │A：對。                       │                      │
│    │          │B：燦坤是不是在工專路。       │                      │
│    │          │A：嗯，你講，在那裡。         │                      │
│    │          │B：在7-11。                   │                      │
│    │          │A：這裡哪裡有7-11，喔，我有看 │                      │
│    │          │   7-11。                     │                      │
│    │          │B：在外面。                   │                      │
│    │          │A：好。                       │                      │
├──┼─────┼───────────────┼───────────┤
│ １０ │98年8 月14│A：0000-000000（廖文明）      │佐證事實欄一(十)。    │
│    │日20時36分│B：0000-000000（丙○○）      │通訊監察譯文出處：98│
│    │1秒       ├───────────────┤  年度偵字第5656號卷第│
│    │          │A：我啦，一樣啦。             │  第14頁至第16頁。    │
│    │          │B：一樣喔，OK。               │                      │
│    │          │A：好。                       │                      │
│    ├─────┼───────────────┤                      │
│    │98年8 月14│A：0000-000000（廖文明）      │                      │
│    │日21時17分│B：0000-000000（丙○○）      │                      │
│    │42秒      ├───────────────┤                      │
│    │          │A：喂。                       │                      │
│    │          │B：喂。                       │                      │
│    │          │A：嗯，是，你到了喔，喂。     │                      │
│    │          │B：到了。                     │                      │
│    │          │A：一樣嗯。                   │                      │
│    │          │B：嗯，一樣到那裡好了。       │                      │
│    │          │A：好                         │                      │
│    ├─────┼───────────────┤                      │
│    │98年8 月14│A：0000-000000（廖文明）      │                      │
│    │日21時20分│B：0000-000000（丙○○）      │                      │
│    │15秒      ├───────────────┤                      │
│    │          │B：喂。                       │                      │
│    │          │A：老大，你到了嗎。           │                      │
│    │          │B：還差一個、二個紅綠燈。     │                      │
│    │          │A：二個紅綠燈，你要轉全家這個 │                      │
│    │          │   來還是怎麼樣。             │                      │
│    │          │B：全家，我從大。             │                      │
│    │          │A：你從西螺過來。             │                      │
│    │          │B：我從莿桐過來，             │                      │
│    │          │A：喔，你從莿桐過來，你到農工 │                      │
│    │          │   裡了嗎。                   │                      │
│    │          │B：什麼農工。                 │                      │
│    │          │A：過農工了嗎。               │                      │
│    │          │B：過地中海那個叉路了。       │                      │
│    │          │A：什麼叉路，我聽不懂。       │                      │
│    │          │B：過加油站，加油站這裡了。   │                      │
│    │          │A：加油站彎過來，我在這條路了 │                      │
│    │          │   ， 過加油站彎過來，你就有看│                      │
│    │          │   到我了。                   │                      │
│    │          │B：過加油站，過加油站看到你， │                      │
│    │          │   現在過了。                 │                      │
│    │          │A ：喔，你過了喔，我可能是在你│                      │
│    │          │   後面，怎麼沒有看到你。     │                      │
│    │          │B：我開白色的。               │                      │
│    │          │A：阿。                       │                      │
│    │          │B：白色的，我現在在七彩，要到 │                      │
│    │          │   彩湖了。                   │                      │
│    │          │A：喔，七彩湖，哭么，你在七彩 │                      │
│    │          │   。                         │                      │
│    │          │B：嗯。                       │                      │
│    │          │A：那你還要過來，我在這邊。   │                      │
│    │          │B：嗯。                       │                      │
│    ├─────┼───────────────┤                      │
│    │98年8 月14│A：0000-000000（廖文明）      │                      │
│    │日21時22分│B：0000-000000（丙○○）      │                      │
│    │39秒      ├───────────────┤                      │
│    │          │B：喂。                       │                      │
│    │          │A：老大，你有右轉，你有左轉嗎 │                      │
│    │          │   。                         │                      │
│    │          │A ：嗯，是，前面那個全家左轉，│                      │
│    │          │    我看到你了，左轉，我在路旁│                      │
│    │          │    。                        │                      │
│    ├─────┼───────────────┤                      │
│    │98年8 月14│A：0000-000000（廖文明）      │                      │
│    │日21時23分│B：0000-000000（丙○○）      │                      │
│    │35秒      ├───────────────┤                      │
│    │          │B：喂。                       │                      │
│    │          │A：你停起來，我看到你了，我騎 │                      │
│    │          │   去。                       │                      │
├──┼─────┼───────────────┼───────────┤
│  │98年8 月22│A：0000-000000（廖文明）      │佐證事實欄一(十一)。    │
│    │日14時53分│B：0000-000000（丙○○）      │通訊監察譯文出處：98│
│    │31秒      ├───────────────┤  年度偵字第5656號卷第│
│    │          │B：喂。                       │  17頁至第19頁。      │
│    │          │A：老大，在這裡嗎。           │                      │
│    │          │B：嗯，沒有喔，在市區。       │                      │
│    │          │A：要多久。                   │                      │
│    │          │B：很趕嗎。                   │                      │
│    │          │A：嗯，有一點。               │                      │
│    │          │B：半個小時左右。             │                      │
│    │          │A：好，謝謝你，再麻煩你。     │                      │
│    │          │B：好。                       │                      │
│    ├─────┼───────────────┤                      │
│    │98年8 月22│A：0000-000000（廖文明）      │                      │
│    │日15時38分│B：0000-000000（丙○○）      │                      │
│    │04秒      ├───────────────┤                      │
│    │          │B：喂，我晚點到。             │                      │
│    │          │A：什麼。                     │                      │
│    │          │B：我晚一點到。               │                      │
│    │          │A：OK，好好。                 │                      │
│    │          │B：再10幾分，不好意思。       │                      │
│    │          │A：好好好，不會。             │                      │
│    ├─────┼───────────────┤                      │
│    │98年8 月22│A：0000-000000（廖文明）      │                      │
│    │日16時02分│B：0000-000000（丙○○）      │                      │
│    │11秒      ├───────────────┤                      │
│    │          │B：喂。                       │                      │
│    │          │A：到了嗎。                   │                      │
│    │          │B：到莿桐了。                 │                      │
│    │          │A：謝謝。                     │                      │
│    ├─────┼───────────────┤                      │
│    │98年8 月22│A：0000-000000（廖文明）      │                      │
│    │日16時17分│B：0000-000000（丙○○）      │                      │
│    │42秒      ├───────────────┤                      │
│    │          │B：喂，不好意思，到了。       │                      │
│    │          │A：到那。                     │                      │
│    │          │B：要到那個天橋，陸橋這裡。   │                      │
│    │          │A：喔。                       │                      │
│    │          │B：再往前走就全家了。         │                      │
│    │          │A：喔，我在這邊了。           │                      │
│    │          │B：阿。                       │                      │
│    │          │A：我到了，我在這邊等你了。   │                      │
│    │          │B：OK，好。                   │                      │
│    ├─────┼───────────────┤                      │
│    │98年8 月22│A：0000-000000（廖文明）      │                      │
│    │日16時19分│B：0000-000000（丙○○）      │                      │
│    │02秒      ├───────────────┤                      │
│    │          │B：喂。                       │                      │
│    │          │A：對對對，不要迴轉，直走直走 │                      │
│    │          │   走。                       │                      │
├──┼─────┼───────────────┼───────────┤
│  │98年8 月10│A ：0000000000（甲○○）      │佐證事實欄二(一)。    │
│    │日20時58分│B ：0000000000（蔡青亨）      │通訊監察譯文出處：98│
│    │00秒      ├───────────────┤  年度偵字第4293號卷(二)│
│    │          │B：跑一趟。                   │  第49至50頁。        │
│    │          │A：你在那裡。                 │原審勘驗筆錄：原審98│
│    │          │B：養狗。                     │  年度訴字第841號卷(三) │
│    │          │A：養狗。                     │  第71頁反面至第73頁反│
│    │          │B：那個阿正也在找他。         │  面。                │
│    │          │A：忠正喔。                   │                      │
│    │          │B：對啊。                     │                      │
│    │          │A：他說晚一點也。             │                      │
│    │          │B：他說晚一點。               │                      │
│    │          │A：嗯。                       │                      │
│    │          │B：那我這邊會晚一點嗎。       │                      │
│    │          │A：不會。                     │                      │
│    │          │B：好啦。                     │                      │
│    │          │A：你是現在啊，你要晚一點喔。 │                      │
│    │          │B：沒有。                     │                      │
│    │          │A：好啦、他回來就過去了，一樣 │                      │
│    │          │   。                         │                      │
│    │          │B：是一樣沒錯有追加再說啦。   │                      │
│    │          │A：好。                       │                      │
│    ├─────┼───────────────┤                      │
│    │98年8 月10│A ：0000000000（甲○○）      │                      │
│    │日21時49分│B ：0000000000（蔡青亨）      │                      │
│    │23秒      ├───────────────┤                      │
│    │          │A：喂。                       │                      │
│    │          │B：怎麼那麼久。               │                      │
│    │          │A：他剛回來弄好弄一弄要出門了 │                      │
│    │          │B：還沒出門嗎。               │                      │
│    ├─────┼───────────────┤                      │
│    │98年8 月10│A ：0000000000（甲○○）      │                      │
│    │日22時33分│B ：0000000000（蔡青亨）      │                      │
│    │29秒      ├───────────────┤                      │
│    │          │A：喂快到了。                 │                      │
│    │          │B：打這麼多次。               │                      │
│    │          │A：在天橋這邊了。             │                      │
│    │          │B：好。                       │                      │
├──┼─────┼───────────────┼───────────┤
│  │98年8 月6 │A：0000-000000（甲○○）      │佐證事實欄二(二)。    │
│    │日14時58分│B：0000-000000（賴煥鏞）      │通訊監察譯文出處：98│
│    │29秒      ├───────────────┤  年度偵字第4293號卷(二)│
│    │          │A：喂。                       │  第201之15至16頁。   │
│    │          │B：你要下來了嗎。             │                      │
│    │          │A：在回去的路上。             │                      │
│    │          │B：嗯。                       │                      │
│    │          │A：到了打給你。               │                      │
│    │          │B：好。                       │                      │
│    ├─────┼───────────────┤                      │
│    │98年8 月6 │A：0000-000000（甲○○）      │                      │
│    │日20時1 分│B：0000-000000（賴煥鏞）      │                      │
│    │25秒      ├───────────────┤                      │
│    │          │A：喂。                       │                      │
│    │          │B：喂。                       │                      │
│    │          │A：到臺中了啦。               │                      │
│    │          │B：嗯（丙○○問誰甲○○回答康 │                      │
│    │          │   仔）。                     │                      │
│    │          │A：要到哪裡找你，林內。       │                      │
│    │          │B：新庄。                     │                      │
│    │          │A：下新庄隔壁，好。           │                      │
│    ├─────┼───────────────┤                      │
│    │98年8 月6 │A：0000-000000（甲○○）      │                      │
│    │日21時21分│B：0000-000000（賴煥鏞）      │                      │
│    │39秒      │C：0000-000000（丙○○）      │                      │
│    │          ├───────────────┤                      │
│    │          │B：喂。                       │                      │
│    │          │A：喂，你等一下。             │                      │
│    │          │C ：喂，你在那，下新庄。      │                      │
│    │          │B：下新庄。                   │                      │
│    │          │C：下新庄那。                 │                      │
│    │          │B：你等會不是要來菜公庄那邊。 │                      │
│    │          │C：嗯。                       │                      │
│    │          │B：我現在這。                 │                      │
│    │          │C：菜公庄那裡。               │                      │
│    │          │B：我和他在一起。             │                      │
│    │          │C：明哥。                     │                      │
│    │          │B：不是。                     │                      │
│    │          │C：誰我知，加工兄（賴正信）。 │                      │
│    │          │B：嗯。                       │                      │
│    │          │C：你在他那（交易毒品）。     │                      │
│    │          │B：嗯。                       │                      │
├──┼─────┼───────────────┼───────────┤
│  │98年8 月10│A：0000-000000（甲○○）      │佐證事實欄二(三)。    │
│    │日15時49分│B：0000-000000（賴煥鏞）      │通訊監察譯文出處：98│
│    │          ├───────────────┤  年度偵字第4293號卷(二)│
│    │          │A：喂。                       │  第201之17至18頁。   │
│    │          │B：喂你們有在這邊嗎。         │                      │
│    │          │A：有呀。                     │                      │
│    │          │B：在那。                     │                      │
│    │          │A：斗六。                     │                      │
│    │          │B：斗六那。                   │                      │
│    │          │A：斗六市。                   │                      │
│    │          │B：斗六市我知什麼所在。       │                      │
│    │          │A：什麼所在，後站火車站後站這 │                      │
│    │          │   裡。                       │                      │
│    │          │B：安呢，我要從那過去。       │                      │
│    │          │A：要從那過喔，我們現要去吃飯 │                      │
│    │          │  ，我看那那邊再打給你好不好。│                      │
│    │          │B：問題是我現在在斗六。       │                      │
│    │          │A：阿。                       │                      │
│    │          │B：我現在斗六。               │                      │
│    │          │A：對阿，我要去吃飯啦。       │                      │
│    │          │B：阿要去那吃。               │                      │
│    │          │A：等一下到那邊再打給你。     │                      │
│    │          │B：好我等會再打。             │                      │
│    │          │A：好。                       │                      │
│    ├─────┼───────────────┤                      │
│    │98年8 月10│A：0000-000000（甲○○）      │                      │
│    │日15時55分│B：0000-000000（賴煥鏞）      │                      │
│    │          │C：0000-000000（丙○○）      │                      │
│    │          ├───────────────┤                      │
│    │          │A：喂。                       │                      │
│    │          │B：在那。                     │                      │
│    │          │A：我們在榮譽路這邊。         │                      │
│    │          │B：榮譽路，阿無你說在後火車頭 │                      │
│    │          │   。                         │                      │
│    │          │A：你在後火車站那裡喔。       │                      │
│    │          │B：沒關係我轉過去。           │                      │
│    │          │A：到定點再打給你好不好。     │                      │
│    │          │B：定點，沒關係榮譽路我來榮譽 │                      │
│    │          │   路就好。                   │                      │
│    │          │A：因為我們也在開車。         │                      │
│    │          │C ：我不知叫什麼路，就是黑松汽│                      │
│    │          │   水那條路。                 │                      │
│    │          │B：那裡。                     │                      │
│    │          │C：黑松汽水往車頭那條路。     │                      │
│    │          │B：嗯，                       │                      │
│    │          │C：那條叫什麼路。             │                      │
│    │          │B：那條叫大學路。             │                      │
│    │          │C：不是大學路，車頭那邊，直直 │                      │
│    │          │   一邊往林內。               │                      │
│    │          │B：直直那條往林內，那條叫文化 │                      │
│    │          │   路。                       │                      │
│    │          │C：我要去文化路。             │                      │
│    │          │B：我現在文化路這。           │                      │
│    │          │C：喔等一下。                 │                      │
│    │          │B：我在加油站這。             │                      │
│    │          │C：我現慢慢轉過去。           │                      │
│    │          │B：我在。                     │                      │
│    │          │C：我要去吃飯。               │                      │
│    │          │B：要去那吃。                 │                      │
│    │          │C：那有賣便當那。             │                      │
│    │          │B：那有賣便當。               │                      │
│    │          │C：嗯。                       │                      │
│    │          │B：那有。                     │                      │
│    │          │C：有。                       │                      │
│    │          │B：我陸橋下這有一個加油站。   │                      │
│    │          │C：那一邊靠榮譽路這邊。       │                      │
│    │          │B：文化路旁這不是有一個加油站 │                      │
│    │          │   。                         │                      │
│    │          │C：沒關係你等二分鐘我打電話過 │                      │
│    │          │   去。                       │                      │
│    │          │B：好。                       │                      │
├──┼─────┼───────────────┼───────────┤
│  │98年8 月10│A：0000-000000（丙○○、甲○○│佐證事實欄二(四)。    │
│    │日23時01分│   ）                         │通訊監察譯文出處：98│
│    │28秒      │B：0000-000000（楊正義）      │  年度偵字第5194號卷第│
│    │          ├───────────────┤  177至178頁。        │
│    │          │叫A過去自強大橋               │                      │
│    ├─────┼───────────────┤                      │
│    │98年8 月10│A：0000-000000（丙○○、甲○○│                      │
│    │日23時02分│   ）                         │                      │
│    │42秒      │B：0000-000000（楊正義）      │                      │
│    │          ├───────────────┤                      │
│    │          │A：喂。                       │                      │
│    │          │B：我大哥我跟你講我要男生（安 │                      │
│    │          │   非他命）。                 │                      │
│    │          │A：好啦。                     │                      │
│    │          │B：跟那天一樣。               │                      │
│    │          │A：好啦。                     │                      │
│    ├─────┼───────────────┤                      │
│    │98年8 月10│A：0000-000000（甲○○）      │                      │
│    │日23時44分│B：0000-000000（楊正義）      │                      │
│    │40秒      │C：0000-000000（丙○○）      │                      │
│    │          ├───────────────┤                      │
│    │          │A：喂。                       │                      │
│    │          │B：你們還沒回來喔。           │                      │
│    │          │A：叫阿元送過去給你了。       │                      │
│    │          │B：叫誰。                     │                      │
│    │          │A：背骨元。                   │                      │
│    │          │B：我不認識。                 │                      │
│    │          │A：阿彬那個阿元你知道啦。     │                      │
│    │          │B：我不要跟他接觸，大哥沒跟你 │                      │
│    │          │   講。                       │                      │
│    │          │C：請講你說。                 │                      │
│    │          │B：叫阿彬喔。                 │                      │
│    │          │C：沒叫阿元啦。               │                      │
│    │          │B：阿他要在那等我。           │                      │
│    │          │C：他到那會打給我，自強大橋。 │                      │
│    │          │B：現人家在趕。               │                      │
│    │          │C：對啊，他比較知道路啦，我叫 │                      │
│    │          │   他打給你。                 │                      │
│    │          │B：多久要跟我講。             │                      │
│    │          │C：好OK。                     │                      │
├──┼─────┼───────────────┼───────────┤
│  │98年7 月30│A：0000-000000（甲○○）      │佐證事實欄二(五)。    │
│    │日14時00分│B：00-0000000（蘇哲慶）       │通訊監察譯文出處：98│
│    │          ├───────────────┤  年度偵字第5194號卷第│
│    │          │談要拿電腦給鱷魚              │  191頁。             │
│    ├─────┼───────────────┤原審勘驗筆錄：98年度│
│    │98年7 月30│A：0000-000000（甲○○）      │  訴字第841號卷(三)第76 │
│    │日14時25分│B：00-0000000（蘇哲慶）       │  頁至第77頁          │
│    │          ├───────────────┤                      │
│    │          │西螺國中對面7-11見            │                      │
├──┼─────┼───────────────┼───────────┤
│  │98年6 月25│A：0000-000000（丁○○）      │佐證事實欄三(一)。    │
│    │日8 時11分│B：0000-000000（許冬和）      │通訊監察譯文出處：98│
│    │4 秒      ├───────────────┤  年度偵字第4293號卷(二)│
│    │          │B ：咱昨天還有這幾天喝的茶葉並│  第14頁。            │
│    │          │    沒有那麼好。              │                      │
│    │          │A：那我反應一下。             │                      │
│    │          │B：我等一下會過去我們那裡。   │                      │
│    │          │A：好，                       │                      │
│    │          │B：講一下話。                 │                      │
│    │          │A：多久。                     │                      │
│    │          │B：我從庄里出門，差不多10分。 │                      │
│    │          │A：我現在在這裡，要進去了。   │                      │
│    │          │B：你從入口那裡。             │                      │
├──┼─────┼───────────────┼───────────┤
│  │98年6 月28│A：0000-000000（丁○○）      │佐證事實欄三(二)。    │
│    │日7 時11分│B：0000-000000（許冬和）      │通訊監察譯文出處：98│
│    │2 秒      ├───────────────┤  年度偵字第4293號卷(二)│
│    │          │B：我10分鍾到。               │  第15頁。            │
│    │          │A：我現在洗手臉。等一下到。   │                      │
│    ├─────┼───────────────┤                      │
│    │98年6 月28│A：0000-000000（丁○○）      │                      │
│    │日7 時26分│B：0000-000000（許冬和）      │                      │
│    │10秒      ├───────────────┤                      │
│    │          │A：你到了嗎？                 │                      │
│    │          │B：等一陣子了。               │                      │
│    │          │A：很抱歉，我在7-11這裡。     │                      │
├──┼─────┼───────────────┼───────────┤
│  │98年7 月18│A：0000-000000（丁○○）      │佐證事實欄三(三)。    │
│    │日8 時21分│B：0000-000000（許冬和）      │通訊監察譯文出處：98│
│    │59秒      ├───────────────┤  年度偵字第4293號卷(二)│
│    │          │B：喂41啊，你在那裡。         │  第16頁。            │
│    │          │A：菜公庄。                   │                      │
│    │          │B：二吉軒那裡。               │                      │
│    │          │A：好。                       │                      │
├──┼─────┼───────────────┼───────────┤
│  │98年7 月27│A：0000-000000（丁○○）      │佐證事實欄三(四)。    │
│    │日16時17分│B：0000-000000（許冬和）      │通訊監察譯文出處：98│
│    │25秒      ├───────────────┤  年度偵字第4293號卷(二)│
│    │          │B：在那。                     │  第16頁。            │
│    │          │A：同款啦，你多久會到。       │                      │
├──┼─────┼───────────────┼───────────┤
│  │98年5 月25│A：0000-000000（丁○○）      │佐證事實欄三(五)。    │
│    │日20時25分│B：0000-000000（廖文鴻）      │通訊監察譯文出處：98│
│    │01秒      ├───────────────┤  年度偵字第4293號卷(二)│
│    │          │A：喂。                       │  第25頁至第26頁。    │
│    │          │B：你有在外面嗎。             │                      │
│    │          │A：我人在外面。               │                      │
│    │          │B：你什麼時候回家。           │                      │
│    │          │A：我10分鍾吧。               │                      │
│    │          │B：安呢你轉到這邊過來。       │                      │
│    │          │A：現在不行我出來買東西我還沒 │                      │
│    │          │   吃為你們都還沒吃。         │                      │
│    │          │B：安呢。                     │                      │
│    │          │A：去找下牌便宜一點。         │                      │
│    │          │B：你那時會出來。             │                      │
│    │          │A：才10幾分。                 │                      │
│    │          │B：你吃飽再出來。             │                      │
│    │          │A：嗯。                       │                      │
│    │          │B：還是我去。                 │                      │
│    │          │A：你過來你10分鍾出發。       │                      │
│    │          │B：你幫我下02。               │                      │
│    │          │A：20還是02。                 │                      │
│    │          │B：20。                       │                      │
│    │          │A：嗯，要過來再打給我。       │                      │
│    │          │B：好。                       │                      │
│    ├─────┼───────────────┤                      │
│    │98年5 月25│A：0000-000000（丁○○）      │                      │
│    │日20時44分│B：0000-000000（廖文鴻）      │                      │
│    │01秒      ├───────────────┤                      │
│    │          │A：叫你10分鍾過來你沒過來。   │                      │
│    │          │B：有阿。                     │                      │
│    │          │A：之前那牌支的錢有要那要清。 │                      │
│    │          │B：還沒。                     │                      │
│    │          │A：好啦過來。                 │                      │
│    ├─────┼───────────────┤                      │
│    │98年5 月25│A：0000-000000（丁○○）      │                      │
│    │日20時48分│B：0000-000000（廖文鴻）      │                      │
│    │58秒      ├───────────────┤                      │
│    │          │A：喂。                       │                      │
│    │          │B：大也我再一分鐘到你拿一個那 │                      │
│    │          │   給我。                     │                      │
│    │          │A：好。                       │                      │
├──┼─────┼───────────────┼───────────┤
│  │98年5 月26│A：0000-000000（丁○○）      │佐證事實欄三(六)。    │
│    │日10時29分│B：0000-000000（廖文鴻）      │通訊監察譯文出處：98│
│    │30秒      ├───────────────┤  年度偵字第4293號卷(二)│
│    │          │A：喂。                       │  第26頁。            │
│    │          │B：大仔走一下到黑松那就好（斗 │                      │
│    │          │   六黑松汽水廠）。           │                      │
│    │          │A：好啦好啦。                 │                      │
│    │          │B：現在的先給你其他的下午收的 │                      │
│    │          │   再湊還給你。               │                      │
│    │          │A：夠下午。                   │                      │
│    │          │B：我現在的藥先給你，我現的先 │                      │
│    │          │   給你。                     │                      │
│    │          │A：我知你昨天說早上要湊給我。 │                      │
│    │          │B：我無說有賣有多就先給你。   │                      │
│    │          │A：阿我會會被魯死。           │                      │
│    │          │B：喔不會啦大仔。             │                      │
│    │          │A：好啦好啦我在路上了。       │                      │
│    │          │B：好啦跟昨天那輛車一樣。     │                      │
│    │          │A：我是沒辦法幫你準備那個喔。 │                      │
│    │          │B：喔好啦。                   │                      │
│    │          │A：我沒辦法常常幫你準備。     │                      │
│    │          │B：好啦。你有多帶嗎。         │                      │
│    │          │A：無啦，有帶一個預備的人剛牌 │                      │
│    │          │   支單下牌下完剩一張簽單順便 │                      │
│    │          │   寫寫。                     │                      │
│    │          │B：好啦。                     │                      │
│    ├─────┼───────────────┤                      │
│    │98年5 月26│A：0000-000000（丁○○）      │                      │
│    │日10時36分│B：0000-000000（廖文鴻）      │                      │
│    │51秒      ├───────────────┤                      │
│    │          │A：喂。                       │                      │
│    │          │B：喂大仔你很快就到了。       │                      │
│    │          │A：我到了。                   │                      │
│    │          │B：我剛出竹山。               │                      │
│    │          │A：你實在約過來林內。         │                      │
│    │          │B：好啦。                     │                      │
│    │          │A：林內你就一直開我也一直開。 │                      │
│    │          │B：剛入那個加油站。           │                      │
│    │          │A：鼎金什麼鼎。               │                      │
│    │          │B：那就好。                   │                      │
├──┼─────┼───────────────┼───────────┤
│  │98年5 月27│A：0000-000000（丁○○）      │佐證事實欄三(七)。    │
│    │日9 時3 分│B：0000-000000（廖文鴻）      │通訊監察譯文出處：98│
│    │45秒      ├───────────────┤  年度偵字第4293號卷(二)│
│    │          │B：你上來拿。                 │  第27頁。            │
│    │          │A：麥啦。                     │                      │
│    │          │B：不一人走一半。             │                      │
│    │          │A：好昨天逆向那。             │                      │
│    │          │B：你先跟嫂仔說先還一半給你晚 │                      │
│    │          │   一點有辦法清就跟你清。     │                      │
│    │          │A：現多少。                   │                      │
│    │          │B：現2500元之3000元吧等會在賣 │                      │
│    │          │   安呢我先跟人借二千元。     │                      │
│    │          │A：好啦好啦無啦你還沒要下來。 │                      │
│    │          │B：現9 點你9 點半打給我我再下 │                      │
│    │          │   去。                       │                      │
│    │          │A：好啦。                     │                      │
│    │          │B：你封我簽一支13啦你封我拿那 │                      │
│    │          │   個嘿拜託一下老大。         │                      │
│    │          │A：好啦。                     │                      │
│    ├─────┼───────────────┤                      │
│    │98年5 月27│A：0000-000000（丁○○）      │                      │
│    │日9 時21分│B：0000-000000（廖文鴻）      │                      │
│    │34秒      ├───────────────┤                      │
│    │          │B：嗯。                       │                      │
│    │          │A：要下13嗎。                 │                      │
│    │          │B：下怎樣。                   │                      │
│    │          │A：牌支要下怎樣一樣剛說的那樣 │                      │
│    │          │   。                         │                      │
│    │          │B：對對。                     │                      │
│    │          │A：好好。                     │                      │
│    │          │B：你到石榴打給我我下去剛好。 │                      │
│    │          │A：一起出發剛好啦。           │                      │
│    │          │B：現好啦。                   │                      │
├──┼─────┼───────────────┼───────────┤
│  │98年6 月24│A：0000-000000（丁○○）      │佐證事實欄三(八)。    │
│    │日21時15分│B：0000-000000（歐坤杰）      │通訊監察譯文出處：98│
│    │12秒      ├───────────────┤  年度偵字第4293號卷(一)│
│    │          │B：阿兄，我要下牌10。         │  第115頁。           │
│    │          │A：好，                       │                      │
│    │          │B：牌支可以下漂亮一點嗎？     │                      │
│    │          │A：好，要哪裡相等。           │                      │
│    │          │B：虎尾橋。                   │                      │
│    │          │A：虎尾橋。                   │                      │
│    │          │B：虎尾橋7-11。               │                      │
│    │          │A：好。                       │                      │
│    ├─────┼───────────────┤                      │
│    │98年6 月24│A：0000-000000（丁○○）      │                      │
│    │日21時34分│B：0000-000000（歐坤杰）      │                      │
│    │11秒      ├───────────────┤                      │
│    │          │B ：阿兄，我過莿桐，到大埔尾了│                      │
│    │          │    。                        │                      │
│    │          │A：快啦。                     │                      │
│    │          │B：你到了，我盡量催。         │                      │
├──┼─────┼───────────────┼───────────┤
│  │98年7 月8 │A：0000-000000（丁○○）      │佐證事實欄三(九)。    │
│    │日16時48分│B：0000-000000（歐坤杰）      │通訊監察譯文出處：98│
│    │20秒      ├───────────────┤  年度偵字第4293號卷(二)│
│    │          │B：阿兄，我阿峰，你甘有要過來 │  第67頁。            │
│    │          │   。                         │                      │
│    │          │A：沒有啦，拼那麼遠。         │                      │
│    │          │B：沒人要理我，甘苦。         │                      │
│    │          │A：車子開一下就到了。         │                      │
│    │          │B：不然來虎尾溪。             │                      │
│    │          │A：好啦。你要下什牌。         │                      │
│    │          │B：那個20。                   │                      │
│    ├─────┼───────────────┤                      │
│    │98年7 月8 │A：0000-000000（丁○○）      │                      │
│    │日17時19分│B：0000-000000（歐坤杰）      │                      │
│    │14秒      ├───────────────┤                      │
│    │          │B：阿兄，到了沒。             │                      │
│    │          │A：你到了。                   │                      │
│    │          │B：你幫我準備在凸仔。         │                      │
│    │          │A：好啦。                     │                      │
│    │          │B：我到大埔尾了。             │                      │
├──┼─────┼───────────────┼───────────┤
│  │98年7 月12│A：0000-000000（丁○○）      │佐證事實欄三(十)。    │
│    │日21時33分│B：0000-000000（歐坤杰）      │通訊監察譯文出處：98│
│    │59秒      ├───────────────┤  年度偵字第4293號卷(一)│
│    │          │B：阿兄，我阿峰啦。           │  第117頁。           │
│    │          │A：嗯。                       │                      │
│    │          │B：下牌。81。                 │                      │
│    │          │A：嗯。                       │                      │
│    │          │B：阿兄，甘可以一人一半路來莿 │                      │
│    │          │   桐這。我肚子很痛。         │                      │
│    ├─────┼───────────────┤                      │
│    │98年7 月12│A：0000-000000（丁○○）      │                      │
│    │日21時50分│B：0000-000000（歐坤杰）      │                      │
│    │15秒      ├───────────────┤                      │
│    │          │B：阿兄，我在郵局這裡。       │                      │
│    │          │A：不然你再開過來。           │                      │
│    │          │B：我在郵局這裡領錢。麻煩一下 │                      │
│    │          │   。                         │                      │
│    │          │A：喔。                       │                      │
│    │          │B：我車子現在沒油，又開不快。 │                      │
│    │          │A：7-11。                     │                      │
│    ├─────┼───────────────┤                      │
│    │98年7 月12│A：0000-000000（丁○○）      │                      │
│    │日21時55分│B：0000-000000（歐坤杰）      │                      │
│    │25秒      ├───────────────┤                      │
│    │          │B：阿兄，我在加油站農會這裡加 │                      │
│    │          │   油。                       │                      │
│    │          │A：好。                       │                      │
├──┼─────┼───────────────┼───────────┤
│  │98年7 月16│A：0000-000000（丁○○）      │佐證事實欄三(十一)。    │
│    │日12時18分│B：0000-000000（歐坤杰）      │通訊監察譯文出處：98│
│    │2秒       ├───────────────┤  年度偵字第4293號卷(一)│
│    │          │B：阿兄，下牌81，來大美這裡好 │  第118頁。           │
│    │          │   嗎，我現在要出發了。       │                      │
│    │          │A：你現在都不過來。           │                      │
│    │          │B：我就不敢過去那邊。         │                      │
│    │          │A：你過來虎尾溪。             │                      │
│    │          │B：好啦，我到虎尾溪打給你。   │                      │
│    ├─────┼───────────────┤                      │
│    │98年7 月16│A：0000-000000（丁○○）      │                      │
│    │日12時40分│B：0000-000000（歐坤杰）      │                      │
│    │10秒      ├───────────────┤                      │
│    │          │B：阿兄，我在莿桐，我在領錢。 │                      │
│    │          │   我剛才出來的時候忘記帶錢包 │                      │
│    │          │   又回去拿。                 │                      │
│    │          │A：好啦，大美。               │                      │
│    ├─────┼───────────────┤                      │
│    │98年7 月16│A：0000-000000（丁○○）      │                      │
│    │日12時48分│B：0000-000000（歐坤杰）      │                      │
│    │6秒       ├───────────────┤                      │
│    │          │A：我到農會了，怎麼沒有見到人 │                      │
│    │          │   。                         │                      │
│    │          │B：我再三分鐘就到。           │                      │
│    │          │A：什麼。                     │                      │
│    │          │B：我領錢排隊。               │                      │
│    │          │A：好啦。                     │                      │
├──┼─────┼───────────────┼───────────┤
│  │98年7 月29│A：0000-000000（丁○○）      │佐證事實欄三(十二)。    │
│    │日8 時43分│B：0000-000000（歐坤杰）      │通訊監察譯文出處：98│
│    │49秒      ├───────────────┤  年度偵字第4293號卷(一)│
│    │          │B：阿兄，05好嗎？             │  第118至119頁。      │
│    │          │A：跟你講過了。               │                      │
│    │          │B：我打電話給阿達找不到人。   │                      │
│    ├─────┼───────────────┤                      │
│    │98年7 月29│A：0000-000000（丁○○）      │                      │
│    │日8 時51分│B：0000-000000（歐坤杰）      │                      │
│    │27秒      ├───────────────┤                      │
│    │          │B：拜托，最後一次。           │                      │
│    │          │A：你自己想辦法。             │                      │
│    │          │B：我就想辦法了。             │                      │
│    │          │A：你自己去籌。               │                      │
│    ├─────┼───────────────┤                      │
│    │98年7 月29│A：0000-000000（丁○○）      │                      │
│    │日8 時57分│B：0000-000000（歐坤杰）      │                      │
│    │14秒      ├───────────────┤                      │
│    │          │B：阿兄，我現在籌到800了。    │                      │
│    │          │A：你每次都這樣。             │                      │
│    ├─────┼───────────────┤                      │
│    │98年7 月29│A：0000-000000（丁○○）      │                      │
│    │日9 時26分│B：0000-000000（歐坤杰）      │                      │
│    │30秒      ├───────────────┤                      │
│    │          │B：喔，阿兄，有了籌到了。     │                      │
│    │          │A（女）：喂，按那啦。         │                      │
│    │          │B：籌到了。                   │                      │
│    │          │A：好啦。                     │                      │
│    │          │B：一樣那裡，我到打給你。     │                      │
│    ├─────┼───────────────┤                      │
│    │98年7 月29│A：0000-000000（丁○○）      │                      │
│    │日9 時36分│B：0000-000000（歐坤杰）      │                      │
│    │11秒      ├───────────────┤                      │
│    │          │B ：阿兄，改下牌15。我跟阿達啦│                      │
│    │          │    可以多用一些嗎。          │                      │
│    │          │A：電話中不要常常講那個。     │                      │
│    │          │B：我知。                     │                      │
│    ├─────┼───────────────┤                      │
│    │98年7 月29│A：0000-000000（丁○○）      │                      │
│    │日9 時53分│B：0000-000000（歐坤杰）      │                      │
│    │20秒      ├───────────────┤                      │
│    │          │B：文哥，到了。               │                      │
│    │          │A：到了。                     │                      │
│    │          │B：在總局這裡。               │                      │
│    │          │A：好。                       │                      │
├──┼─────┼───────────────┼───────────┤
│  │98年6 月27│A：0000-000000（丁○○）      │佐證事實欄三(十三)。    │
│    │日10時45分│B：0000-000000（蔡森明）      │通訊監察譯文出處：98│
│    │20秒      ├───────────────┤  年度偵字第4293號卷(二)│
│    │          │B：喂，我在厝。               │  第165頁。           │
│    │          │A：甘好。                     │                      │
│    │          │B：沒關係，你到打給我，用好一 │                      │
│    │          │點。                          │                      │
│    ├─────┼───────────────┤                      │
│    │98年6 月27│A：0000-000000（丁○○）      │                      │
│    │日11時03分│B：0000-000000（蔡森明）      │                      │
│    │33秒      ├───────────────┤                      │
│    │          │B：你還沒到。                 │                      │
│    │          │A：紅燈過就到了。             │                      │
├──┼─────┼───────────────┼───────────┤
│  │98年6 月28│A：0000-000000（丁○○）      │佐證事實欄三(十四)。    │
│    │日10時44分│B：0000-000000（蔡森明）      │通訊監察譯文出處：98│
│    │44秒      ├───────────────┤  年度偵字第4293號卷(二)│
│    │          │B：喂，一杯涼仔，人趕緊要。   │  第166頁。           │
│    │          │A：好。                       │                      │
│    ├─────┼───────────────┤                      │
│    │98年6 月28│A：0000-000000（丁○○）      │                      │
│    │日10時54分│B：0000-000000（蔡森明）      │                      │
│    │22秒      ├───────────────┤                      │
│    │          │B：到了沒。                   │                      │
│    │          │A ：到了，在你們那條路了。    │                      │
├──┼─────┼───────────────┼───────────┤
│  │98年7 月17│A：0000-000000（丁○○）      │佐證事實欄三(十五)。    │
│    │日21時39分│B：0000-000000（蔡森明）      │通訊監察譯文出處：98│
│    │35秒      ├───────────────┤  年度偵字第4293號卷(二)│
│    │          │B：喂，過來一下（訊號不佳掛斷 │  第167頁。           │
│    │          │   ）                         │                      │
│    ├─────┼───────────────┤                      │
│    │98年7 月17│A：0000-000000（丁○○）      │                      │
│    │日21時40分│B：0000-000000（蔡森明）      │                      │
│    │09秒      ├───────────────┤                      │
│    │          │B：怎麼掛斷了，來厝泡一下茶。 │                      │
│    │          │A：好。                       │                      │
├──┼─────┼───────────────┼───────────┤
│  │98年6 月29│A：0000-000000（丁○○）      │佐證事實欄三(十六)。    │
│    │日6 時26分│B：0000-000000（賴炫甫）      │通訊監察譯文出處：98│
│    │55秒      ├───────────────┤  年度偵字第4293號卷(二)│
│    │          │B：文董，我大CALL。           │  第195頁。           │
│    │          │A：嗯。                       │                      │
│    │          │B ：我欠你一千元要還你，要在那│                      │
│    │          │    裡等你。                  │                      │
│    │          │A：夜市。                     │                      │
│    │          │B：那個夜市。                 │                      │
│    │          │A：拜六夜市。                 │                      │
│    │          │B：之前7-11那裡。             │                      │
│    │          │A：好。                       │                      │
│    │          │B ：我到那裡打電話給你，讚仔。│                      │
│    │          │A：嗯。                       │                      │
│    ├─────┼───────────────┤                      │
│    │98年6 月29│A：0000-000000（丁○○）      │                      │
│    │日6 時32分│B：0000-000000（賴炫甫）      │                      │
│    │47秒      ├───────────────┤                      │
│    │          │B：受天宮五分鐘到有辦法嗎？   │                      │
│    │          │A：有。                       │                      │
│    ├─────┼───────────────┤                      │
│    │98年6 月29│A：0000-000000（丁○○）      │                      │
│    │日6 時37分│B：0000-000000（賴炫甫）      │                      │
│    │33秒      ├───────────────┤                      │
│    │          │B：你有出發了嗎？             │                      │
│    │          │A：出發了。                   │                      │
├──┼─────┼───────────────┼───────────┤
│  │98年7 月12│A：0000-000000（丁○○）      │佐證事實欄三(十七)。    │
│    │日21時35分│B：0000-000000（賴炫甫）      │通訊監察譯文出處：98│
│    │02秒      ├───────────────┤  年度偵字第4293號卷(二)│
│    │          │B：阿文。                     │  第196頁。           │
│    │          │A：嗯。                       │                      │
│    │          │B：我大CALL。                 │                      │
│    │          │A：我知。                     │                      │
│    │          │B：我拿1000元要還你。         │                      │
│    │          │A：好，虎尾溪。               │                      │
│    │          │B：那麼遠，你在那裡。         │                      │
│    │          │A：我在榮譽路。               │                      │
│    │          │B：我也在榮譽路這裡。         │                      │
│    │          │A：我再打給你。               │                      │
│    ├─────┼───────────────┤                      │
│    │98年7 月12│A：0000-000000（丁○○）      │                      │
│    │日21時39分│B：0000-000000（賴炫甫）      │                      │
│    │57秒      ├───────────────┤                      │
│    │          │A：你在那裡。                 │                      │
│    │          │B：榮民之家。                 │                      │
│    │          │A：在榮民之家門口。           │                      │
│    │          │B：好。                       │                      │
├──┼─────┼───────────────┼───────────┤
│  │98年7 月13│A：0000-000000（丁○○）      │佐證事實欄三(十八)。    │
│    │日1 時25分│B：0000-000000（賴炫甫）      │通訊監察譯文出處：98│
│    │16秒      ├───────────────┤  年度偵字第4293號卷(二)│
│    │          │B：文董。                     │  第197頁。           │
│    │          │A：我拿一千元還你。           │                      │
│    │          │B：好。在那裡相等。           │                      │
│    │          │A：同款。                     │                      │
├──┼─────┼───────────────┼───────────┤
│  │98年7 月14│A：0000-000000（丁○○）      │佐證事實欄三(十九)。    │
│    │日1 時19分│B：0000-000000（賴炫甫）      │通訊監察譯文出處：98│
│    │38秒      ├───────────────┤  年度偵字第4293號卷(二)│
│    │          │B：我拿1000元要還你。         │  第198頁。           │
│    │          │A：同款。                     │                      │
│    │          │B：喔喔，我隨到。             │                      │
├──┼─────┼───────────────┼───────────┤
│  │98年7 月16│A：0000-000000（丁○○）      │佐證事實欄三(二十)。    │
│    │日19時9 分│B：0000-000000（賴炫甫）      │通訊監察譯文出處：98│
│    │7秒       ├───────────────┤  年度偵字第4293號卷(二)│
│    │          │B：我拿1000元要還你，我在外面 │  第199頁。           │
│    │          │   。                         │                      │
│    │          │A：好。                       │                      │
├──┼─────┼───────────────┼───────────┤
│  │98年7 月18│A：0000-000000（丁○○）      │佐證事實欄三。    │
│    │日2 時20分│B：0000-000000（賴炫甫）      │通訊監察譯文出處：98│
│    │19秒      ├───────────────┤  年度偵字第4293號卷(二)│
│    │          │B：阿文，你拿2000出來，我2 分 │  第200頁。           │
│    │          │   鐘到。                     │                      │
│    │          │A：好啦。                     │                      │
│    ├─────┼───────────────┤                      │
│    │98年7 月18│A：0000-000000（丁○○）      │                      │
│    │日2 時26分│B：0000-000000（賴炫甫）      │                      │
│    │45秒      ├───────────────┤                      │
│    │          │B：1分鐘。                    │                      │
│    │          │A：喔，2分鐘。                │                      │
│    │          │B：1分鐘。                    │                      │
├──┼─────┼───────────────┼───────────┤
│  │98年7 月16│A：0000-000000（黃麗珍）      │佐證事實欄四。      │
│    │日19時47分│B：0000-000000（許冬和）      │通訊監察譯文出處：98│
│    │21秒      ├───────────────┤  年度偵字第4293號卷(二)│
│    │          │A：喂。                       │  第15頁。            │
│    │          │B：你還沒有去上班。           │                      │
│    │          │A：我上夜班，你在那裡？       │                      │
│    │          │B：我要去燦坤。我帶我女兒到燦 │                      │
│    │          │   坤，你們要過來嗎？         │                      │
│    │          │A：好。                       │                      │
│    │          │B：你們過來燦坤大門那裡。     │                      │
│    │          │A：好，一樣啦。               │                      │
│    ├─────┼───────────────┤                      │
│    │98年7 月16│A：0000-000000（丁○○）      │                      │
│    │日20時1 分│B：0000-000000（許冬和）      │                      │
│    │53秒      ├───────────────┤                      │
│    │          │B：你到那裡？                 │                      │
│    │          │A：我到全買了，馬上到。       │                      │
│    │          │B：好。                       │                      │
│    ├─────┼───────────────┤                      │
│    │98年7 月16│A：0000-000000（丁○○）      │                      │
│    │日20時3 分│B：0000-000000（許冬和）      │                      │
│    │34秒      ├───────────────┤                      │
│    │          │A：你在燦坤裡面？             │                      │
│    │          │B：沒有我在門口。             │                      │
│    │          │A：那一邊？                   │                      │
│    │          │B：民生南路。                 │                      │
│    │          │A：我轉過去就到了。           │                      │
└──┴─────┴───────────────┴───────────┘

司法院資訊處製作；財團法人民間司法改革基金會備份。
